臺灣臺南地方法院刑事判決　　　　　　　　　　　　九十一年度易字第一五一二號
　　公　訴　人　臺灣台南地方法院檢察署檢察官
　　被　　　告　乙戌○
　　選任辯護人　查名邦律師
　　　　　　　　江大寧律師
　　被　　　告　Ｏ○○
右列被告等因竊盜等案件，經檢察官提起公訴（九十一年度偵字第二０五四、三九三
０號）及移
，被告等就被訴事實均為有罪之陳述，經本院裁定進行簡式審判程序後，判決如左：
    主  文
乙戌○、Ｏ○○共同連續意圖為自己不法之所有，以恐嚇使人將本人之物交付，乙戌
○處有期徒刑壹年陸月，Ｏ○○處有期徒刑貳年肆月。
附表四所示之物均沒收。
    事實及理由
一、犯罪事實：Ｏ○○與乙戌○共同基於意圖為自己不法所有之概括犯意聯絡，自民
    國（下同）九十年十一月間起，先由乙戌○在台北市、台北縣三重與板橋等地，
    先後多次向李姓不詳真實年籍姓名者，收購附表四編號二、三、四、五所示行動
    電話ＳＩＭ卡、存摺、印章與金融卡（含密碼），中華電信公司ＳＩＭ卡每個新
    台幣（以下同）三千元，其他電信公司ＳＩＭ卡每個二千五百元；帳戶部分，郵
    局每件八千元，銀行每件三千五百元至八千元（均含存摺、印章與金融卡），乙
    戌○再將如附表四編號四所示輔仁大學郵局「賴惠芬」帳戶之金融卡（含密碼）
    與印章郵寄給Ｏ○○，作為供Ｏ○○提款之工具。並推由Ｏ○○在台南縣大內鄉
    山區架設尼龍網（未據扣案），先後多次竊捕如附表一、二、三所示賽鴿飼主（
    被害人）飼養之賽鴿，以每隻賽鴿一千元、一千二百元至一千五百元之代價，將
    所竊得賽鴿上腳環之鴿主姓名、電話號碼及賽鴿編號抄錄後，在台南縣永康市○
    ○○路某間７─１１統一超商傳真至台北（０二）00000000號給乙戌○
    ，再由乙戌○依Ｏ○○傳真之電話號碼，先後多次以附表四編號二所示行動電話
    門號ＳＩＭ卡插入同附表編號一所示行動電話機，致電上述賽鴿飼主恫稱：「鴿
    子落網了，要不要討回來，不付錢，就不放回鴿子」等語，使失竊賽鴿飼主恐愛
    鴿無法取回而心生畏怖，而依乙戌○指示將每隻賽鴿贖款一千餘元至二千五百元
    價錢匯入乙戌○所指定之帳戶內，及至九十一年一月廿六日為止，共計向一百九
    十八位鴿主恐嚇財物，得款五十八萬零六百三十元（被害人姓名、竊鴿數量、勒
    贖與付款金額、日期、帳戶及使用之門號，均詳見附表一、二、三所示）。乙戌
    ○依上開帳戶之金融卡領取賽鴿飼主之匯款後，利用提款機將前述其與Ｏ○○約
    定之價金轉帳至上述「賴惠芬」帳戶，再電話通知Ｏ○○前往提領款項，並指示
    Ｏ○○放回已獲飼主匯款付贖之賽鴿。Ｏ○○旋持賴惠芬之提款卡去台南縣永康
    市六甲頂、二王與大內鄉大內等郵局提款。嗣於九十一年二月二十三日，經台南
    縣警察局歸仁分局員警持本院核發之搜索前往台北市○○路二十五巷三十號六樓
    之二乙戌○住處執行搜索，扣得均屬乙戌○所有如附表四所示之物（經證明曾經
    使用之行動電話門號及帳戶詳見附表五）而循線查獲附表一所示事實；又經台南
    市警察局第五分局員警，交叉比對附表四編號二所示可疑行動電話號碼之通聯紀
    錄，而追查得悉附表二、三所示情節。案經台南縣警察局歸仁分局、台南市警察
    局第五分局分別報請臺灣臺南地方法院檢察署檢察官偵查起訴及移請併案審理。
二、本件係經被告乙戌○、Ｏ○○於審判期日當庭表示認罪，而經本院裁定以簡式審
    判程序加以審理，則依據刑事訴訟法第二百七十三條之二、同法第一百五十九條
    第二項之規定，不適用傳聞法則有關限制證據能力之相關規定；並得依同法第三
    百十條之二之準用同法第四百五十四條之規定製作略式判決書（僅記載「證據名
    稱」），合先敘明。
三、證據名稱：
  (一)被告乙戌○於警詢、檢察官偵查中及本院受命法官調查中之自白（附於歸仁分局
    0000000000 號警卷第一至四頁；第五分局131號警卷第一至四頁；偵二卷第五至
    七頁、六三、六四、七十、八二、二０一至二０三頁；本院卷第廿一、廿二、八
    五至九十頁），並於審理時為認罪之表示。
  (二)被告Ｏ○○於警詢、檢察官偵查中及本院受命法官調查中之自白（附於歸仁分局
    0000000000號警卷第一至五頁；第五分局131號警卷第五至八頁；偵四卷第八至
    十三頁、偵二卷第一三三頁；本院卷第廿三、廿四頁），並於審理時為認罪之表
    示。又被告乙戌○、Ｏ○○前揭自白，互核一致，應屬可信。
  (三)如附表一、二、三所示被害人於警詢中之指訴。其等供述，復與前揭被告乙戌○
    、Ｏ○○之自白相符。
  (四)被害人乙Ｋ○（附表一編號一）、Ｚ○○（附表一編號二）、甲Ｃ○（附表一編
    號三）等三人於偵查中之證言（偵二卷第六二、六三、六九、七十頁）。
  (五)卷附如附表一、二、三備註欄所示書證（匯款單、通聯紀錄等）。
  (六)卷附台南縣警察局歸仁分局九十一年二月廿三日搜索扣押筆錄及扣押物品收據（
    附於歸仁分局0000000000號警卷第六、七頁）。
  (七)如附表四所示扣案物品。
  (八)卷附被告乙戌○身著附表四編號九所示衣帽前往提款之提款機監視器翻拍照片四
    幀（附於歸仁分局0000000000號警卷第廿六、廿七頁）。
  (九)被告Ｏ○○至提款機提領款項時之翻拍照片十一幀（見歸仁分局0000000000
    號警卷第卅一至卅七頁）。
  (十)附表四編號四所示輔仁大學郵局賴惠芬帳戶（即被告乙戌○寄交金融卡予Ｏ○○
    以供提領竊鴿報酬款項之帳戶）資金往來明細（見歸仁分局0000000000號警卷第
    廿八至三十頁）。
  (十一)北區郵政管理局蔡德財帳戶明細（附表四編號四扣案之存摺帳戶，見偵二卷第一
    ０三、一０五、一四三、一四四頁）。
  (十二)台北永春郵局張裕青帳戶明細（附表四編號四扣案之存摺帳戶，見偵二卷第０六
    至一一一、一八七至一九一頁）。
  (十三)土城清水郵局徐永達帳戶明細（附表四編號四扣案之存摺帳戶，見偵二卷第一四
    一至一五六頁）。
  (十四)宜蘭五結郵局樊勝光帳戶明細（附表四編號四扣案之存摺帳戶，見偵二卷第一六
    二至一七七頁）。
四、論罪：按共同正犯之成立，祇須具有犯意之聯絡，行為之分擔，不問犯罪動機起
    於何人，亦不必每一階段犯行，均經參與，最高法院卅四年上字第八六二號判例
    足資參照。故被告Ｏ○○雖僅實施盜捕賽鴿之行為，未去電鴿主勒索錢財；被告
    乙戌○僅實施致電賽鴿飼主恐嚇財物之行為，未參與捕捉賽鴿。然被告乙戌○既
    係依賴被告Ｏ○○盜捕賽鴿始得向飼主恐嚇取財，被告Ｏ○○盜捕賽鴿最終亦係
    因被告乙戌○進而向飼主勒索始獲致不法錢財，自應認為「盜捕賽鴿」與「向賽
    鴿飼主勒索錢財」均屬其二人原先共同謀議之行為步驟，其等自應就所有之謀議
    與實施行為負全部之責任。是核其等之所為，均係犯刑法第三百二十條第一項之
    竊盜罪及第三百四十六條第一項之恐嚇取財罪。被告二人間有犯意之聯絡，行為
    之分擔，均為共同正犯。其等先後多次竊盜及恐嚇取財行為，時間緊接，所犯罪
    名相同，顯各係出於概括之犯意反覆為之，均為連續犯，爰各依刑法第五十六條
    之規定以一罪論，並加重其刑。又其等所犯連續竊盜及連續恐嚇取財行為間，有
    方法結果之牽連關係，為牽連犯，應從一重依連續恐嚇取財罪處斷。
五、科刑：被告Ｏ○○自承其曾係賽鴿協會成員，被告乙戌○復於審理時證述：「他
    （Ｏ○○）說愈接近比賽賽鴿的價值愈高」等語（見本院審判筆錄第十七頁），
    顯見被告Ｏ○○因曾參與賽鴿協會而知悉賽鴿因參與不同階段比賽而異其身價。
    亦因如此，被告Ｏ○○應較為明瞭賽鴿飼主愛鴿遭竊之痛苦心情與實質上之財物
    損害，是本院認被告Ｏ○○之可非難性顯然高於被告乙戌○。爰審酌上情，並參
    酌被告二人犯罪之動機、目的、手段，以及被害人數甚眾，已經證明之獲利金額
    為五十八萬零六百三十元，惡性非輕，並參酌個別被告之涉案程度，與被告乙戌
    ○犯後始終供承犯行並協助查明真象，顯具悔意；被告Ｏ○○雖供承大部分客觀
    事實，猶一再飾詞否認犯罪，嗣終坦承犯罪等一切情狀，分別量處如主文第一項
    所示之刑。
六、附表四編號一至五、七至十所示之物，均為被告乙戌○所有供其等共同犯罪所用
    或預備之物；同附表編號六所示之現金，為被告等共同犯罪所得之物，應分別依
    刑法第三十八條第一項第二款、第三款宣告沒收之。至於該附表編號三所示之印
    章，並無證據足供認定係未經授權而「偽造之印章」，故不依刑法第二百十九條
    宣告沒收。
七、公訴意旨雖認：(1)被告二人係自九十年六月間之某日開始為竊鴿及恐嚇取財之犯
    行，(2)其等前揭犯行總計得財一百三十餘萬元。然查，依卷附附表一、二、三所
    示被害人等於警詢之指訴，本件獲致證據證明之犯行，首位接獲被告乙戌○勒贖
    電話之時間為九十年十二月十一日（附表一編號七三之被害人玄○○），且僅有
    一百九十八位鴿主被竊鴿恐嚇取財，得款五十八萬零六百三十元，該等時間與金
    額以外之公訴事實，俱無確切之證據足資證明。而依前述首位接獲賽鴿勒贖電話
    之時間而推算，被告乙戌○、Ｏ○○二人於偵查中供稱係自九十年十一月間開始
    前揭竊取賽鴿之犯行，應屬可信。因認上述犯罪時間（九十二年十一月間）以前
    ，以及逾前開得財金額（五十八萬零六百三十元）之起訴事實未獲嚴格之證明，
    惟公訴意旨既此部分與前開經論罪科刑之部分，存有連續犯之裁判上一罪關係，
    爰不另為無罪判決之諭知。
八、（九十二年度偵字第一八九三號）移送併辦意旨另認：被告Ｏ○○夥同乙乙○（
    併案至臺灣高等法院臺南分院審理）、許德勝（另案起訴，並經本院九十二年度
    易字第二五九號判處有期徒刑九月），共同為自己不法所有之意圖，自九十一年
    二月六日起，在ｖ○○址設台南縣仁德鄉仁愛村一一一五之一號「吉祥牧場」養
    雞場後方，捕捉飛經上開地點之他人賽鴿，渠等係以尼龍網、彈弓、鉛球彩帶、
    鋸子及裝鴿網帶等工具，使賽鴿飛低落網後竊取，並以此方式竊得附表六所示之
    人所有之賽鴿。嗣於九十一年二月十七日上午十一時三十分許，為警在上址查獲
    ，並扣得尼龍網二件、彈弓七支、鉛球彩帶一袋、鋸子一支及裝鴿網帶八只，因
    認被告Ｏ○○此部分另犯刑法第三百二十一條第一項第四款之結夥三人以上竊盜
    罪嫌。訊之被告Ｏ○○堅詞否認此部分犯行，辯稱：伊未曾與乙乙○等人共同盜
    捕賽鴿等語。經查檢察官認被告Ｏ○○另參與此部分竊鴿行為，係以：附表六
    所示賽鴿飼主於警訊中之指訴，及部分飼主領回賽鴿之贓物領據。證人ｖ○○
    於警詢及偵查中證述另有許德勝、乙乙○及綽號「波仔」之男子為竊鴿集團成員
    在上址捕捉賽鴿。被告Ｏ○○所辯曾經在屏東小琉球洽購鴿子轉贈乙乙○之時
    間，與附表五所示飼主證述之被竊時間不相符合。司法警察出具之現場圖及職
    務報告書，暨扣案之尼龍網二件、彈弓七支、鉛球彩帶一袋、鋸子一支及裝鴿網
    帶八只，等事證，為其論據。惟按犯罪事實應依證據認定之，無證據不得認定犯
    罪事實，刑事訴訟法第一百五十四條第二項定有明文。第查：
  (一)附表六所示賽鴿飼主於警訊中之指訴、部分飼主領回賽鴿之贓物領據、司法警察
    出具之現場圖及職務報告書，及扣案之尼龍網等工具，均僅足證明確有人於上述
    時地以扣案之工具盜捕賽鴿，至於被告Ｏ○○是否參與其事，則無從自該等證據
    獲得證明。
  (二)證人ｖ○○雖於警詢及偵查中證述另有許德勝、乙乙○及綽號「波仔」之男子為
    竊鴿集團成員在上址捕捉賽鴿，但從未曾指證被告Ｏ○○參與其事，自難依其前
    述證言遽認被告Ｏ○○亦係「乙乙○竊鴿集團」之成員。況該證人於本院審理時
    ，復到庭證述：庭上之被告Ｏ○○並非伊前向警陳述參與偷抓鴿子之「波仔」等
    語（見本院審判筆錄第十三頁），益證不能以ｖ○○前述證詞據為不利於被告Ｏ
    ○○之認定。
  (三)被告Ｏ○○於警詢時所供購買鴿子之時間，與附表六所示賽鴿飼主所陳被竊時間
    不相符合，雖難憑信。然認定犯罪事實應依證據，為刑事訴訟法所明定，故被告
    否認犯罪事實所持之辯解，縱屬不能成立，仍非有積極證據足以證明其犯罪行為
    ，不能遽為有罪之認定，最高法院三十年上字第一八三一號判決亦足參照。況並
    無證據顯示附表六所示之賽鴿，與被告Ｏ○○曾經交付乙乙○之賽鴿，係同一批
    賽鴿。而證人乙乙○復於本院審理時，到庭證述：附表六所示廿三隻（本院訊問
    時誤認為廿七隻）賽鴿乃伊與許德勝共同竊取後送予ｖ○○宰殺，Ｏ○○之前未
    交付鴿子予伊，伊前向警陳稱該等鴿子乃Ｏ○○所交付係為脫罪而為之不實陳述
    ．．．（後經被告Ｏ○○詰問，又改稱）Ｏ○○曾經拿鴿子給伊，並告稱係其購
    自琉球，而李某所交付之鴿子，伊亦有交予ｖ○○，故上述鴿子，一部分乃伊與
    許德勝所竊，一部分乃被告Ｏ○○所交付等語（見本院審判筆錄第七至十一頁）
    。足見附表六所示賽鴿是否被告Ｏ○○所交付，證人乙乙○之供述前後岐異，顯
    有瑕疵可指，自難遽而採為不利於被告Ｏ○○之認定基礎。
  (四)經驗上亦難以排除證人乙乙○於自己涉案時，故為「Ｏ○○交付賽鴿」之卸責之
    詞，並央求被告Ｏ○○附合其說為其脫罪之可能（本院九十二年度易字第二五九
    號被告許德勝等竊盜案件之判決，亦同此認定）。
  (五)綜上所述，經調查之結果，並無充足證據足認被告Ｏ○○參與此部分移送併辦之
    事實，自難認與前揭經論罪科刑之部分存有連續犯之裁判上一罪之關係，應退由
    檢察官另為適法之處理，併予敘明。
九、依刑事訴訟法第二百九十九條第一項前段、第二百七十三條之一第一項、第三百
    十條之二、第四百五十四條，刑法第二十八條、第五十六條、第三百二十條第一
    項、第三百四十六條第一項、第五十五條、第三十八條第一項第二款、第三款，
    罰金罰鍰提高標準條例第一條前段，判決如主文。
十、如不服本判決，應於判決送達後十日內，向本院提出上訴書狀。
中      華      民      國    九十三    年     十二     月    二十一    日
                                臺灣臺南地方法院刑事第三庭
                                    審判長法  官   陳欽賢
                                          法  官   黃光進
                                          法  官   莊玉熙
右正本證明與原本無異。
如不服本判決，應於判決送達後十日內向本院提出上訴狀( 應附繕本 )。
                                          書記官   陳靜娟
中      華      民      國    九十三    年     十二     月    二十一    日
附錄本案論罪科刑法條
中華民國刑法第三百二十條第一項
意圖為自己或第三人不法之所有，而竊取他人之動產者，為竊盜罪，處五年以下有期
徒刑、拘役或五百元以下罰金。
中華民國刑法第三百四十六條第一項
意圖為自己或第三人不法之所有，以恐嚇使人將本人或第三人之物交付者，處六月以
上五年以下有期徒刑，得併科一千元以下罰金。
附表一：
本案（九十一年度偵字第二０五四、三九三０號）
【註記有＊記號者，係與併辦部分重覆之被害人】
┌───┬───┬────┬──────┬─────┬────┬────┐
│編  號│被害人│勒贖日期│金額        │匯入帳戶  │勒贖電話│證    據│
│      │      │        │(新台幣/元) │          │        │        │
│      │      ├────┼──────┤          ├────┤        │
│      │      │匯款日期│被擄鴿數    │          │被害電話│        │
││      │        │（放回與否）│          │        │        │
├───┼───┼────┼──────┼─────┼────┼────┤
│一    │乙Ｋ○│910107  │二千五百    │未陳述    │00000000│1.通聯記│
│      │      │        │            │          │63      │錄2054偵│
│      │      ├────┼──────┤          ├────┤222頁   │
│      │      │910107  │一隻（放回）│          │00000000│        │
│      │      │        │            │          │8       │        │
├───┼───┼────┼──────┼─────┼────┼────┤
│二    │Ｚ○○│901225  │二千        │賴惠芬郵局│00000000│1.通聯記│
│      │      │        │            │0000000000│52      │錄      │
│      │      ├────┼──────┤5719      ├────┤        │
│      │      │未陳述  │一隻（放回）│          │00000000│        │
│      │      │        │            │          │1       │        │
├───┼───┼────┼──────┼─────┼────┼────┤
│三    │甲Ｃ○│901227  │二千零二十九│徐永達郵局│00000000│1.通聯記│
│      │      │        │            │0000000000│71      │錄2054偵│
│      │      ├────┼──────┤2586      ├────┤285頁   │
│      │      │901227  │一隻（放回）│          │00000000│2.匯款明│
│      │      │        │            │          │3       │細2054偵│
│      │      │        │            │          │        │284頁   │
│      │      │        │            │          │        │3.帳戶交│
│      │      │        │            │          │        │易明細20│
│      │      │        │            │          │        │54偵145 │
│      │      │        │            │          │        │頁      │
├───┼───┼────┼──────┼─────┼────┼────┤
│四    │庚○○│910102  │二千五百二十│張裕青郵局│00000000│1.通聯記│
│      │      │        │二          │0000000000│63（女）│錄2054偵│
│    │      ├────┼──────┤4809      ├────┤217頁   │
│      │      │910102  │一隻（放回）│          │00000000│2.匯款明│
│      │      │        │            │          │8       │細2054偵│
│      │      │        │            │          │        │218頁   │
│      │      │        │            │          │        │3.帳戶存│
│      │      │        │            │          │        │提明細表│
│      │      │        │            │          │        │2054偵10│
│      │      │        │            │          │        │7頁     │
├───┼───┼────┼──────┼─────┼────┼────┤
│五    │甲ｃ○│910103  │二千左右    │忘記      │00000000│1.通聯記│
│      │      │        │            │          │63      │錄2054偵│
│      │      ├────┼──────┤          ├────┤220頁   │
│      │      │910103  │一隻（放回）│          │00000000│        │
│      │      │        ││          │8       │        │
├───┼───┼────┼──────┼─────┼────┼────┤
│六    │甲子○│910102  │二千        │和順郵局  │00000000│1.通聯記│
│      │      │        │            │          │63      │錄2054偵│
│      │      ├────┼──────┤          ├────┤224頁   │
│      │      │910102  │一隻（放回）│          │00000000│        │
│      │      │        │            │          │7       │        │
├───┼───┼────┼──────┼─────┼────┼────┤
│七    │乙寅○│910109  │二千五百    │不明郵局  │00000000│1.通聯記│
│      │      │        │            │          │63      │錄2054偵│
│      │      ├────┼──────┤          ├────┤226頁   │
│      │      │910109  │一隻（放回）│          │00000000│        │
│      │      │        │            │          │0       │        │
├───┼───┼────┼──────┼─────┼────┼────┤
│八    │甲辛○│901227  │四千零三十  │徐永達郵局│00000000│1.通聯記│
│      │      │        │            │0000000000│71      │錄2054偵│
│      │      ├────┼──────┤2586      ├────┤229頁   │
│      │      │901227  │二隻（放回）│          │00000000│2.匯款明│
│      │      │        │            │          │85      │細2054偵│
│      │      │        │            │          │        │146頁   │
├───┼───┼────┼──────┼─────┼────┼────┤
│九    │甲Ｅ○│901228  │1.二千五百二│樊勝光郵局│00000000│1.通聯記│
│＊    │（起訴│        │  十三      │0000000000│71      │錄2054偵│
│      │部分與│        │2.五千零二十│0190      │        │237頁   │
│      │91偵61│        │  九        │          │        │2.匯款明│
│      │36部分├────┼──────┤          ├────┤細2054偵│
│      │重複）│901228  │三隻（放回）│          │00000000│166、231│
│      │      │        │    │          │4       │、232頁 │
├───┼───┼────┼──────┼─────┼────┼────┤
│十    │乙午○│901228  │七千五百    │不明郵局  │00000000│1.通聯記│
│      │      │        │            │          │71      │錄2054偵│
│      │      ├────┼──────┤          ├────┤235頁   │
│      │      │未陳述  │三隻（放回）│          │00000000│        │
│      │      │        │            │          │0       │        │
├───┼───┼────┼──────┼─────┼────┼────┤
│十一  │ｒ○○│1.901219│1.二千五百  │1.張裕青郵│1.091701│1.通聯記│
│      │      │2.901229│2.二千      │  局000199│  7352  │錄2054偵│
│      │      │        │            │  00000000│2.091836│237、374│
│      │      │        │            │2.不明郵局│  8471  │頁      │
│      │      ├────┼──────┤          ├────┤        │
│      │      │未陳述  │1.一隻      │          │00000000││
│      │      │        │2.一隻      │          │17      │        │
├───┼───┼────┼──────┼─────┼────┼────┤
│十二  │甲ｔ○│901230  │三千        │不明郵局  │00000000│1.通聯記│
│      │      │        │            │          │71      │錄2054偵│
│      │      ├────┼──────┤          ├────┤239頁   │
│      │      │未陳述  │一隻（未回）│          │00000000│        │
│      │      │        │            │          │5       │        │
├───┼───┼────┼──────┼─────┼────┼────┤
│十三  │Ｂ○○│910110  │三千        │不明郵局  │00000000│1.通聯記│
│      │      │        │            │          │63（女）│錄2054偵│
│      │      ├────┼──────┤          ├────┤241頁   │
│      │      │未陳述  │一隻（放回）│          │00000000│        │
│      │      │        │            │          │7       │        │
├───┼───┼────┼──────┼─────┼────┼────┤
│十四  │乙Ｌ○│910104  │二千        │不明郵局  │00000000│1.通聯記│
│      │      │        │            │          │63（女）│錄2054偵│
│      │      ├────┼──────┤          ├────┤243頁   │
│      │      │未陳述  │一隻（放回）│          │00000000│        │
│      │      │        │            │          │77      │        │
├───┼───┼────┼──────┼─────┼────┼────┤
│十五  │ｇ○○│910122  │二千        │蔡德財郵局│00000000│1.通聯記│
│      │      │        │            │0000000000│52（女）│錄2054偵│
│      │      ├────┼──────┤7124      ├────┤245頁   │
│      │      │未陳述  │一隻（放回）│          │00000000│        │
│      │      │        │            │          │03      │        │
├───┼───┼────┼──────┼─────┼────┼────┤
│十六  │甲ｗ○│901224  │二千        │不明郵局  │00000000│1.通聯記│
│      │      │        │            │          │52（男）│錄2054偵│
│      │      ├────┼──────┤          ├────┤247頁   │
│      │      │        │一隻（放回）│          │00000000│        │
│      │      │        │            │          │1       │        │
├───┼───┼────┼──────┼─────┼────┼────┤
│十七  │甲ｒ○│901229  │二千        │不明郵局  │00000000│1.通聯記│
│      │      │        │            │          │71      │錄2054偵│
│      │      ├────┼──────┤          ├────┤249頁   │
│      │      │未陳述  │一隻（放回）│          │00000000│        │
│      │      │        │            │          │6       │        │
├───┼───┼────┼──────┼─────┼────┼────┤
│十八  │甲丑○│901229  │二千        │不明郵局  │00000000│1.通聯記│
│      │      │        │            │          │71      │錄2054偵│
│      │      ├────┼──────┤          ├────┤251頁   │
│      │      │未陳述  │兩隻（放回）│          │00000000│        │
│      │      │        │            │          │07      │        │
├───┼───┼────┼──────┼─────┼────┼────┤
│十九  │甲庚○│910107  │1.一千五百三│1.清水郵局│00000000│1.通聯記│
│＊    │（起訴│        │  十        │  徐永達  │63      │錄2054偵│
│      │部分與│        │2.二千零二十│  00000000│        │255頁   │
│      │92偵33│        │  四        │  82586   │        │2.匯款單│
│      │16部分│        │            │2.安順郵局│        │據2054偵│
│      │重複）│        │            │  樊勝光  │        │253、254│
│      │      ├────┼──────┤  00000000├────┤頁      │
│      │      │1.901219│一隻（未回）│  50190   │00000000│3.帳戶交│
│      │      │2.910107│            │          │5       │易明細20│
│      │      │        │            │          │        │54偵167 │
├───┼───┼────┼──────┼─────┼────┼────┤
│二十  │甲ｚ○│910107  │未陳述      │未陳述    │00000000│1.通聯記│
│      │      │        │            │          │63      │錄2054偵│
│      │      ├────┼──────┤          ├────┤257頁   │
│      │      │未匯款  │一隻（未回）│          │00000000│        │
│      │      │        │            │          │7       │        │
├───┼───┼────┼──────┼─────┼────┼────┤
│二一  │甲辰○│910102  │1.二千      │1.台南47支│00000000│1.通聯記│
│＊    │（起訴│        │2.四千零三十│  郵局（忘│63      │錄2054偵│
│      │部分與│        │  一        │  記帳號）│        │259頁   │
│      │92偵33├────┼──────┤2.樊勝光郵├────┤2.匯款單│
│      │16部分│        │一隻（放回）│  局032105│00000000│併3316警│
│      │重覆）│        │            │  00000000│5       │P12     │
├───┼───┼────┼──────┼─────┼────┼────┤
│二二  │巳○○│910102  │三千        │張裕青郵局│00000000│1.通聯記│
│      │      │        │            │0000000000│63（女）│錄2054偵│
│      │      ├────┼──────┤4809      ├────┤261頁   │
│      │      │未陳述  │一隻（放回）│          │00000000│        │
│      │      │        │            │          │76      │        │
├───┼───┼────┼──────┼─────┼────┼────┤
│二三  │劉賴駿│910102  │二千五百    │不明郵局  │00000000│1.通聯記│
│      │彬    │        │            │          │63      │錄2054偵│
│      │      ├────┼──────┤          ├────┤263頁   │
│      │      │未陳述  │一隻（放回）│          │00000000│        │
│      │      │        │            │          │89      │        │
├───┼───┼────┼──────┼─────┼────┼────┤
│二四  │甲黃  │910110  │二千        │嚴斯德（北│00000000│1.通聯記│
│      │      │        │            │銀）679221│63（女）│錄2054偵│
│      │      ├────┼──────┤879425    ├────┤265頁   │
│      │      │未陳述  │一隻（放回）│          │00000000│        │
│      │      │        │            │          │2       │        │
├───┼───┼────┼──────┼─────┼────┼────┤
│二五  │林國樑│910102  │五千        │張裕青郵局│00000000│1.通聯記│
│      │      │        │            │0000000000│63      │錄2054偵│
│      │      ├────┼──────┤4809      ├────┤267頁   │
│      │      │未陳述  │二隻（放回）│          │00000000│        │
│      │      │        │            │          │95      │        │
├───┼───┼────┼──────┼─────┼────┼────┤
│二六  │甲寅○│910108  │二千        │不明郵局  │00000000│1.通聯記│
│      │      │        │            │          │63      │錄2054偵│
│      │      ├────┼──────┤          ├────┤269頁   │
│      │      │未陳述  │一隻（放回）│          │00000000│        │
│      │      │        │            │          │3       │        │
├───┼───┼────┼──────┼─────┼────┼────┤
│二七  │ｂ○○│910103  │二千        │不明郵局  │00000000│1.通聯記│
│      │      │        │            │          │63（男）│錄2054偵│
│      │      ├────┼──────┤          ├────┤271頁   │
│      │      │未陳述  │一隻（放回）│          │00000000│        │
│      │      │        │            │          │1       │        │
├───┼───┼────┼──────┼─────┼────┼────┤
│二八  │午○○│910108  │二千        │不明郵局  │00000000│1.通聯記│
│      │      │        │            │          │63      │錄2054偵│
│      │      ├────┼──────┤          ├────┤273頁   │
│      │      │未陳述  │一隻（放回）│          │00000000│        │
│      │      │        │            │          │6       │        │
├───┼───┼────┼──────┼─────┼────┼────┤
│二九  │甲地○│910122  │二千三百    │不明郵局  │00000000│1.通聯記│
│      │      │        │            │          │52（男）│錄2054偵│
│      │      ├────┼──────┤          ├────┤275頁   │
│      │      │未陳述  │一隻（放回）│          │00000000│        │
│      │      │        │            │          │6       │        │
├───┼───┼────┼──────┼─────┼────┼────┤
│三十  │Ｎ○○│901228  │1.二千零十五│1.不明郵局│00000000│1.通聯記│
│＊    │（起訴│        │2.一千七百一│2.樊勝光郵│71      │錄2054偵│
│      │部分與│        │  十一      │  局032105│        │277頁   │
│      │92偵33├────┼──────┤  00000000├────┤2.匯款單│
│      │16部份│未陳述  │一隻（放回）│          │00000000│併3316警│
│      │重複）│        │            │          │1       │P30     │
├───┼───┼────┼──────┼─────┼────┼────┤
│三一  │Ｓ○○│910108  │二千零十五  │樊勝光郵局│00000000│1.匯款收│
│＊    │（起訴│        │            │0000000000│71      │據2054偵│
│      │部分與├────┼──────┤0190      ├────┤279頁   │
│      │91偵61│910108  │一隻（未回）│          │00000000│2.帳戶交│
│      │36部分│        │            │          │40      │易明細20│
│      │重複）│        │            │          │        │54偵167 │
├───┼───┼────┼──────┼─────┼────┼────┤
│三二  │ｃ○○│901227  │二千零十五  │不明郵局  │00000000│1.通聯記│
│      │      │        │            │          │71      │錄2054偵│
│      │      ├────┼──────┤          ├────┤284頁   │
│      │      │未陳述  │一隻（放回）│          │00000000│        │
│      │      │        │            ││1       │        │
├───┼───┼────┼──────┼─────┼────┼────┤
│三三  │乙Ａ○│901229  │一千八百三十│徐永達郵局│00000000│1.通聯記│
│      │      │        │九          │0000000000│71      │錄2054偵│
│      │      ├────┼──────┤2586      ├────┤286頁   │
│      │      │901231  │一隻（放回）│          │00000000│2.匯款收│
│      │      │        │            │          │2       │據2054偵│
│      │      │        │            │          │        │287頁   │
│      │      │        │            │          │        │3.帳戶交│
│      │      │        │            │          │        │易明細20│
│      │      │        │            │          │        │54偵146 │
│      │      │        │            │          │        │頁      │
├───┼───┼────┼──────┼─────┼────┼────┤
│三四  │乙Ｉ○│910103  │二千零一十  │樊勝光郵局│00000000│1.通聯記│
│＊    │（起訴│        │            │0000000000│63      │錄2054偵│
│      │部分與├────┼──────┤0190      ├────┤289頁   │
│      │91偵61│        │一隻（放回）│          │00000000│2.匯款單│
│      │36部分│        │            │          │9       │6136警P1│
│      │重複）│        │            │          │        │60反    │
├───┼───┼────┼──────┼─────┼────┼────┤
│三五  │甲癸○│1.901225│1.二千零十一│徐永達郵局│1.091701│1.通聯記│
│      │      │2.910110│2.二千      │0000000000│  7352  │錄2054偵│
│      │      │        │            │2586      │2.091836│291、553│
│      │      │        │            │          │  8471  │頁      │
│      │      ├────┼──────┤          ├────┤2.匯款收│
│      │      │1.未陳述│一隻（放回）│          │1.063553│據2054偵│
│      │      │2.910110│            │          │  340   │292頁   │
│      │      │        │            │    │2.063554│        │
│      │      │        │            │          │  713   │        │
├───┼───┼────┼──────┼─────┼────┼────┤
│三六  │乙甲○│901225  │二千零六    │徐永達郵局│00000000│1.通聯記│
│      │      │        │            │0000000000│52（男）│錄2054偵│
│      │      ├────┼──────┤2586      ├────┤295頁   │
│      │      │901225  │一隻（放回）│          │00000000│2.匯款收│
│      │      │        │            │          │2       │據2054偵│
│      │      │        │            │          │        │294頁   │
├───┼───┼────┼──────┼─────┼────┼────┤
│三七  │甲Ｕ○│910103  │二千        │張裕青郵局│00000000│1.通聯記│
│      │      │        │            │0000000000│63（女）│錄2054偵│
│      │      ├────┼──────┤4809      ├────┤297頁   │
│      │      │未陳述  │一隻（放回）│          │00000000│        │
││      │        │            │          │20      │        │
├───┼───┼────┼──────┼─────┼────┼────┤
│三八  │侯國清│910103  │二千        │樊勝光郵局│00000000│1.通聯記│
│      │      │        │            │0000000000│63（女）│錄2054偵│
│      │      ├────┼──────┤0190      ├────┤299頁   │
│      │      │未陳述  │一隻（放回）│          │00000000│        │
│      │      │        │            │          │5       │        │
├───┼───┼────┼──────┼─────┼────┼────┤
│三九  │Ｙ○○│910122  │二千五百十六│蔡德財郵局│00000000│1.通聯記│
│      │      │        │            │0000000000│52（女）│錄2054偵│
│      │      ├────┼──────┤0864      ├────┤302頁   │
│      │      │910122  │一隻（放回）│          │00000000│2.匯款收│
│      │      │        │            │          │0       │據2054偵│
│      │      │        │            │        │        │301頁   │
├───┼───┼────┼──────┼─────┼────┼────┤
│四十  │丁○○│910103  │二千        │不明郵局  │00000000│1.通聯記│
│      │      │        │            │          │63      │錄2054偵│
│      │      ├────┼──────┤          ├────┤304頁   │
│      │      │未陳述  │一隻（放回）│          │00000000│        │
│      │      │        │            │          │02      │        │
├───┼───┼────┼──────┼─────┼────┼────┤
│四一  │乙戊○│910102  │二千五百    │不明郵局  │00000000│1.通聯記│
│      │      │        │            │          │63（女）│錄2054偵│
│      │      ├────┼──────┤          ├────┤306頁   │
│      │      │未陳述  │一隻（放回）│          │00000000│        │
│      │      │        │            │          │9       │        │
├───┼───┼────┼──────┼─────┼────┼────┤
│四二  │甲Ｘ○│910110  │二千        │不明郵局  │00000000│1.通聯記│
│      │      │        │            │          │63（女）│錄2054偵│
│      │      ├────┼──────┤          ├────┤308頁   │
│      │      │未陳述  │一隻（放回）│          │00000000│        │
│      │      │        │            │          │72      │        │
├───┼───┼────┼──────┼─────┼────┼────┤
│四三  │甲宙○│910103  │一千七百    │不明郵局  │00000000│1.通聯記│
│      │      │        │            │          │63      │錄2054偵│
│      │      ├────┼──────┤          ├────┤310頁   │
│      │      │未陳述  │一隻（放回）│          │00000000│        │
│      │      │        │            │          │1       │        │
├───┼───┼────┼──────┼─────┼────┼────┤
│四四  │ｓ○○│910108  │五千        │徐永達郵局│00000000│1.通聯記│
│      │      │        ││0000000000│63      │錄2054偵│
│      │      ├────┼──────┤2586      ├────┤312頁   │
│      │      │未陳述  │二隻（放回）│          │00000000│        │
│      │      │        │            │          │00      │        │
├───┼───┼────┼──────┼─────┼────┼────┤
│四五  │戌○○│901229  │二千        │不明郵局  │00000000│1.通聯記│
│      │      │        │            │          │71      │錄2054偵│
│      │      ├────┼──────┤          ├────┤314頁   │
│      │      │未陳述  │一隻（放回）│          │00000000│        │
│      │      │        │            │          │6       │        │
├───┼───┼────┼──────┼─────┼────┼────┤
│四六  │ｅ○○│910102  │一千八百    │張裕青郵局│00000000│1.通聯記│
│      │      │        │            │0000000000│63      │錄2054偵│
│      │      ├────┼──────┤4809      ├────┤316頁   │
│      │      │910102  │一隻（放回）│          │00000000│2.交易明│
│      │      │        │            │          │72      │細2054偵│
│      │      │        │            │          │        │107頁   │
├───┼───┼────┼──────┼─────┼────┼────┤
│四七  │侯宏志│910110  │二千        │徐永達郵局│00000000│1.通聯記│
│      │      │        │            │0000000000│63      │錄2054偵│
│      │      ├────┼──────┤2586      ├────┤318頁   │
│      │      │未陳述  │一隻（放回）│          │00000000│        │
│      │      │        │            │          │1       │        │
├───┼───┼────┼──────┼─────┼────┼────┤
│四八  │ｈ○○│901227  │二千        │不明郵局  │00000000│1.通聯記│
│      │      │        │            │          │71      │錄2054偵│
│      │      ├────┼──────┤          ├────┤320頁   │
│      │      │未陳述  │一隻（放回）│          │00000000│        │
│      │      │        │            │          │5       │        │
├───┼───┼────┼──────┼─────┼────┼────┤
│四九  │ｊ○○│910107  │二千零二十二│不明郵局  │00000000│1.通聯記│
│＊    │（起訴│        │            │          │63      │錄2054偵│
│      │部分與├────┼──────┤          ├────┤322頁   │
│      │92偵33│未陳述  │一隻（放回）│          │00000000│        │
│      │16重複│        │            │          │80      │        │
│      │）    │        │            │          │        │        │
├───┼───┼────┼──────┼─────┼────┼────┤
│五十  │甲ｂ○│910108  │一千二百零五│樊勝光郵局│00000000│1.通聯記│
│＊    │（起訴│        │            │0000000000│63      │錄2054偵│
│      │部分與├────┼──────┤0190      ├────┤324頁   │
│      │92偵33│未陳述  │一隻（放回）│          │00000000││
│      │16部分│        │            │          │2       │        │
│      │重複）│        │            │          │        │        │
├───┼───┼────┼──────┼─────┼────┼────┤
│五一  │甲巳○│910108  │四千五百    │樊勝光郵局│00000000│1.通聯記│
│      │      │        │            │0000000000│63（女）│錄2054偵│
│      │      ├────┼──────┤0190      ├────┤328頁   │
│      │      │未陳述  │二隻（放回）│          │00000000│        │
│      │      │        │            │          │36      │        │
├───┼───┼────┼──────┼─────┼────┼────┤
│五二  │乙Ｎ○│910102  │未陳述      │不明郵局  │00000000│1.通聯記│
│      │      │        │            │          │63（女）│錄2054偵│
│      │      ├────┼──────┤          ├────┤330頁   │
│      │      │未匯款  │一隻（未回）│          │00000000│        │
│      │      │        │        │          │0       │        │
├───┼───┼────┼──────┼─────┼────┼────┤
│五三  │乙Ｂ○│1.910108│1.二千五百  │樊勝光郵局│00000000│1.通聯記│
│＊    │（起訴│2.910109│2.二千零十九│0000000000│63      │錄2054偵│
│      │部分與│        │            │0190      │        │332頁   │
│      │92偵33├────┼──────┤          ├────┤2.匯款單│
│      │16部分│1.未陳述│二隻（放回）│          │00000000│併3316警│
│      │重複）│2.      │            │          │0       │P34     │
├───┼───┼────┼──────┼─────┼────┼────┤
│五四  │甲Ｎ○│910102  │二千五百十一│張裕青郵局│00000000│1.通聯記│
│      │      │        │            │0000000000│63（女）│錄2054偵│
│      │      ├────┼──────┤4809      ├────┤335頁   │
│      │      │910102  │一隻（放回）│          │00000000│2.匯款收│
│      │      │        │            │          │7       │據2054偵│
│      │      │        │            │          │        │107頁   │
├───┼───┼────┼──────┼─────┼────┼────┤
│五五  │ｕ○○│910102  │一萬        │張裕青郵局│00000000│1.通聯紀│
│      │      │        │            │0000000000│63      │錄2054偵│
│      │      ├────┼──────┤4809      ├────┤337頁   │
│      │      │未陳述  │五隻（放回）│          │00000000│        │
│      │      │        │            │          │46      │        │
├───┼───┼────┼──────┼─────┼────┼────┤
│五六  │乙宇○│910102  │二千零三十五│樊勝光郵局│00000000│1.通聯紀│
│      │      │        │            │0000000000│63（女）│錄2054偵│
│      │      ├────┼──────┤0190      ├────┤339頁   │
│      │      │未陳述  │一隻（放回）│          │00000000│2.匯款  │
│      │      │        │            │          │39      │2054偵卷│
│      │      │        │            │          │        │167頁   │
├───┼───┼────┼──────┼─────┼────┼────┤
│五七  │乙Ｆ○│901219  │二千        │不明郵局  │00000000│1.通聯紀│
│      │      │        │            │          │52      │錄2054偵│
│      │      ├────┼──────┤          ├────┤341頁   │
│      │      │未陳述  │一隻（放回）│          │00000000│        │
│      │      │        │            │          │7       │        │
├───┼───┼────┼──────┼─────┼────┼────┤
│五八  │黃明勖│910110  │二千        │忘記      │00000000│1.通聯紀│
│      │      │        │            │          │63      │錄2054偵│
│      │      ├────┼──────┤          ├────┤345頁   │
│      │      │未匯款  │一隻（未回）│          │00000000│        │
│      │      │        │            │          │45      │        │
├───┼───┼────┼──────┼─────┼────┼────┤
│五九  │甲ｏ○│910107  │二千五百零七│樊勝光郵局│00000000│1.通聯紀│
│＊    │（起訴│        │            │0000000000│63      │錄2054偵│
│      │部分與│        │            │0190      │        │347頁   │
│      │92偵33├────┼──────┤          ├────┤2.匯款明│
│      │16部分│910107  │一隻（放回）│          │00000000│細2054偵│
│      │重複）│        │            │          │3       │167頁   │
├───┼───┼────┼──────┼─────┼────┼────┤
│六十  │地○○│910107  │八千        │不明郵局  │00000000│1.通聯紀│
│      │      │        │            │          │63      │錄2054偵│
│      │      ├────┼──────┤          ├────┤349頁   │
│      │      │未陳述  │四隻（放回）│          │00000000│        │
│      │      │        │            │          │8       │        │
├───┼───┼────┼──────┼─────┼────┼────┤
│六一  │乙○○│901225  │二千        │徐永達郵局│00000000│1.通聯紀│
│      │      │        │            │0000000000│52      │錄2054偵│
│      │      ├────┼──────┤2586      ├────┤357頁   │
│      │      │未陳述  │一隻（放回）│          │00000000│2.匯款20│
│      │      │        │            │          │0       │54偵145 │
│      │      │        │            │          │        │頁      │
├───┼───┼────┼──────┼─────┼────┼────┤
│六二  │甲ａ○│910102  │一千八百    │不明郵局  │00000000│1.通聯紀│
│      │      │        │            │          │63（女）│錄2054偵│
│      │      ├────┼──────┤          ├────┤353頁   │
│      │      │未陳述  │一隻（放回）│          │00000000│        │
│      │      │        │            │          │8       │        │
├───┼───┼────┼──────┼─────┼────┼────┤
│六三  │Ｍ○○│1.910103│1.二千      │1.張裕青郵│00000000│1.通聯紀│
│      │      │2.910108│2.二千      │  局000199│63      │錄2054偵│
│      │      ├────┼──────┤  00000000├────┤355頁   │
│      │      │未陳述  │一隻（放回）│2.忘記    │00000000│2.匯款收│
│      │      │        │            │          │2       │據2054偵│
│      │      │        │            │          │        │107頁   │
├───┼───┼────┼──────┼─────┼────┼────┤
│六四  │甲Ｒ○│910102  │二千        │樊勝光    │00000000│1.通聯紀│
│＊    │（起訴│        │            │0000000000│63（女）│錄2054偵│
│      │部分與├────┼──────┤0190      ├────┤358頁   │
│      │91偵61│        │一隻        │          │00000000│2.匯款收│
│      │36部分│        │(有無放回二 │          │0       │據2054偵│
│      │重複）│        │次供述不一）│          │        │166頁   │
│      │      │        │            │          │        │3.供述  │
│      │      │      │            │          │        │(1)2054偵│
│      │      │        │            │          │        │357頁   │
│      │      │        │            │          │        │(2)6136警│
│      │      │        │            │          │        │P156    │
├───┼───┼────┼──────┼─────┼────┼────┤
│六五  │亥○○│910104  │四千一百    │張裕青郵局│00000000│1.通聯紀│
│      │      │        │            │0000000000│63      │錄2054偵│
│      │      ├────┼──────┤4809      ├────┤360頁   │
│      │      │未陳述  │二隻（放回）│          │00000000│2.匯款收│
│      │      │        │            │          │44      │據2054偵│
│      │      │        │            │          │        │111頁   │
├───┼───┼────┼──────┼─────┼────┼────┤
│六六  │乙Ｄ○│901225  │二千        │不明郵局  │00000000│1.通聯紀│
│      │      │        │            │          │52      │錄2054偵│
│      │      ├────┼──────┤          ├────┤362頁   │
│      │      │未陳述  │一隻（放回）│          │00000000│        │
│      │      │        │            │          │59      │        │
├───┼───┼────┼──────┼─────┼────┼────┤
│六七  │甲戊○│910108  │二千        │不明郵局  │00000000│1.通聯紀│
│      │      │        │            │          │63（女）│錄2054偵│
│      │      ├────┼──────┤          ├────┤364頁   │
│      │      │未陳述  │一隻（放回）│          │00000000│        │
│      │      │        │            │          │6       │        │
├───┼───┼────┼──────┼─────┼────┼────┤
│六八  │甲ｙ○│910109  │二千五百零九│徐永達郵局│00000000│1.通聯紀│
│      │      │        │            │0000000000│63（女）│錄2054偵│
│      │      ├────┼──────┤2586      ├────┤366頁   │
│      ││910111  │一隻（放回）│          │00000000│2.匯款收│
│      │      │        │            │          │8       │據2054偵│
│      │      │        │            │          │        │147頁   │
├───┼───┼────┼──────┼─────┼────┼────┤
│六九  │Ｉ○○│910103  │二千五百五十│徐永達郵局│00000000│1.通聯紀│
│      │      │        │            │0000000000│63      │錄2054偵│
│      │      ├────┼──────┤2586      ├────┤368頁   │
│      │      │未陳述  │一隻（放回）│          │00000000│2.匯款收│
│      │      │        │            │          │3       │據2054偵│
│      │      │        │            │          │        │P146    │
├───┼───┼────┼──────┼─────┼────┼────┤
│七十  │未○○│901219  │二千        │徐永達郵局│00000000│1.通聯紀│
│      │      │        │            │0000000000│52      │錄2054偵│
│      │      ├────┼──────┤2586├────┤370頁   │
│      │      │未陳述  │一隻（放回）│          │00000000│2.匯款收│
│      │      │        │            │          │9       │據2054偵│
│      │      │        │            │          │        │144頁   │
├───┼───┼────┼──────┼─────┼────┼────┤
│七一  │甲Ｖ○│910102  │一千一百七十│不明郵局  │00000000│1.通聯紀│
│      │      │        │            │          │63      │錄2054偵│
│      │      ├────┼──────┤          ├────┤372頁   │
│      │      │未陳述  │一隻（放回）│          │00000000│        │
│      │      │        │            │          │0       │        │
├───┼───┼────┼──────┼─────┼────┼────┤
│七二  │乙Ｇ○│910102  │二千零十八  │張裕青郵局│00000000│1.通聯紀│
│      │      │        │            │0000000000│63      │錄2054偵│
│      │      ├────┼──────┤4809      ├────┤376頁   │
│      │    │未陳述  │一隻（放回）│          │00000000│        │
│      │      │        │            │          │86      │        │
├───┼───┼────┼──────┼─────┼────┼────┤
│七三  │玄○○│1.910104│1.二千      │1.張裕青郵│1.092181│1.通聯紀│
│      │      │2.901211│2.(1)二千零四│  局000199│  2663  │錄2054偵│
│      │      │        │    十五    │  00000000│2.091836│378、549│
│      │      │        │  (2)一千八百│2.(1)徐永達│  8471  │頁      │
│      │      │        │    十七    │  郵局0311│        │2.匯款收│
│      │      │        │  (3)二千零一│  00000000│        │據2054偵│
│      │      │        │    十六    │  86      │        │111、146│
│      │      ├────┼──────┤  (2)同(1)  ├────┤、147、5│
│      │      │1.未陳述│四隻（放回）│  (3)同1.  │093764  │46~548頁│
│      │      │2.      │            │          │9611    │        │
│      │      │(1)901231│            │    │        │        │
│      │      │(2)910104│            │          │        │        │
│      │      │(3)901231│            │          │        │        │
├───┼───┼────┼──────┼─────┼────┼────┤
│七四  │甲Ｙ○│1.910102│1.二千      │樊勝光郵局│00000000│1.通聯紀│
│＊    │（起訴│2.910106│2.一千八百三│0000000000│63      │錄2054偵│
│      │部分與│        │  十五      │0190      │        │380頁   │
│      │92偵33├────┼──────┤          ├────┤2.匯款明│
│      │16部分│未陳述  │二隻（放回）│          │00000000│細2054偵│
│      │重複）│        │            │          │95      │167頁   │
│      │      │        │            │          │        │3.匯款單│
│      │      │        │            │          │        │併3316警│
│      │      │        │            │          │        │P42     │
├───┼───┼────┼──────┼─────┼────┼────┤
│七五│寅○○│901228  │二千零二十四│樊勝光郵局│00000000│1.通聯紀│
│      │      │        │            │0000000000│71      │錄2054偵│
│      │      │        │            │0190      │        │382頁   │
│      │      ├────┼──────┤          ├────┤2.匯款明│
│      │      │901228  │一隻（放回）│          │00000000│細2054偵│
│      │      │        │            │          │1       │166、383│
│      │      │        │            │          │        │頁      │
├───┼───┼────┼──────┼─────┼────┼────┤
│七六  │甲酉○│910107  │二千        │不明郵局  │00000000│1.通聯紀│
│      │      │        │            │          │63      │錄2054偵│
│      │      ├────┼──────┤          ├────┤385頁   │
│      │      │未陳述  │一隻（放回）│          │00000000│        │
│      │      │        │            │          │55      │        │
├───┼───┼────┼──────┼─────┼────┼────┤
│七七  │天○○│910102  │二千        │不明郵局  │00000000│1.通聯紀│
│      │      │        │            │          │63      │錄2054偵│
│      │      ├────┼──────┤          ├────┤386頁   │
│      │      │未陳述  │一隻（放回）│          │00000000│        │
│      │      │        │            │          │8       │        │
├───┼───┼────┼──────┼─────┼────┼────┤
│七八  │酉○○│910102  │二千        │張裕青郵局│00000000│1.通聯紀│
│      │      │        │            │0000000000│63（女）│錄2054偵│
│      │      ├────┼──────┤4809      ├────┤388頁   │
│      │      │910102  │一隻（放回）│          │00000000│2.匯款收│
│      │      │        │            │          │66      │據2054偵│
│      │      │        │            │          │        │107頁   │
├───┼───┼────┼──────┼─────┼────┼────┤
│七九  │ｔ○○│910109  │二千零二十二│徐永達郵局│00000000│1.通聯紀│
│      │      │        │            │0000000000│63（女）│錄2054偵│
│      │      ├────┼──────┤2586      ├────┤390頁   │
│      │      │910109  │一隻（放回）│          │00000000│2.匯款收│
│      │      │        │            │          │58      │據2054偵│
│      │      │        │            │          │        │147、391│
│      │      │        │            │          │        │頁      │
├───┼───┼────┼──────┼─────┼────┼────┤
│八十  │甲Ｈ○│910107  │一萬零五百  │蔡德財（北│00000000│1.通聯紀│
│      │      │        │            │銀）679221│63（女）│錄2054偵│
│      │      ├────┼──────┤879514    ├────┤393頁   │
│      │      │未陳述  │三隻（放回）│          │00000000│2.尚未調│
│      │      │        │            │          │57      │帳戶明細│
├───┼───┼────┼──────┼─────┼────┼────┤
│八一  │甲ｕ○│910109  │二千五百零九│徐永達郵局│00000000│1.通聯紀│
│      │      │        │            │0000000000│63（女）│錄2054偵│
│      │      ├────┼──────┤2586      ├────┤393頁   │
│      │      │910109  │一隻（未回）│          │00000000│2.匯款紀│
│      │      │        │            │          │3       │錄2054偵│
│      │      │        │            │          │        │147頁   │
├───┼───┼────┼──────┼─────┼────┼────┤
│八二  │Ｖ○○│910109  │二千        │不明郵局  │00000000│1.通聯紀│
│      │      │        │            │          │63      │錄2054偵│
│      │      ├────┼──────┤          ├────┤397頁   │
│      │      │未陳述  │一隻（放回）│          │00000000│        │
│      │      │        │            │          │9       │        │
├───┼───┼────┼──────┼─────┼────┼────┤
│八三  │子○○│910104  │二千五百    │不明郵局  │00000000│1.通聯紀│
│      │      │        │            │          │63（女）│錄2054偵│
│      │      ├────┼──────┤          ├────┤399頁   │
│      │      │未陳述  │一隻（放回）│          │00000000│        │
│      │      │        │            │          │1       │        │
├───┼───┼────┼──────┼─────┼────┼────┤
│八四  │甲丙○│901224  │七千五百    │不明郵局  │00000000│1.通聯紀│
│      │      │        │            │          │52      │錄2054偵│
│      │      ├────┼──────┤          ├────┤401頁   │
│      │      │未陳述  │三隻（放回）│          │00000000│        │
│      │      │        │            │          │8       │        │
├───┼───┼────┼──────┼─────┼────┼────┤
│八五  │Ｄ○○│910109  │四千零五十  │徐永達郵局│00000000│1.通聯紀│
│      │      │        │    │0000000000│63      │錄2054偵│
│      │      ├────┼──────┤2586      ├────┤403頁   │
│      │      │未陳述  │二隻（放回）│          │00000000│2.匯款收│
│      │      │        │            │          │0、06572│據2054偵│
│      │      │        │            │          │9869    │147頁   │
├───┼───┼────┼──────┼─────┼────┼────┤
│八六  │乙巳○│901227  │三千零二十八│徐永達郵局│00000000│1.通聯紀│
│      │      │        │            │0000000000│71      │錄2054偵│
│      │      ├────┼──────┤2586      ├────┤405頁   │
│      │      │901227  │一隻（放回）│          │00000000│2.匯款收│
│      │      │        │            │          │2       │據2054偵│
│      │      │        │            │          │        │146、406│
│      │      │        │            │          │        │頁      │
├───┼───┼────┼──────┼─────┼────┼────┤
│八七  │乙天○│910104  │三千八百    │忘記      │00000000│1.通聯紀│
│      │      │        │            │          │63（女）│錄2054偵│
│      │      ├────┼──────┤          ├────┤408頁   │
│      │      │未陳述  │一隻（放回）│          │00000000│        │
│      │      │        │            │          │1       │        │
├───┼───┼────┼──────┼─────┼────┼────┤
│八八  │癸○○│910103  │1.五千      │1.許金樹（│00000000│1.通聯紀│
│＊    │（起訴│        │2.二千五百一│  北銀）92│63      │錄2054偵│
│      │部分與│        │  十二      │  00000000│        │410頁   │
│      │91偵61│        │            │2.樊勝光郵│        │2.尚未調│
│      │36部分├────┼──────┤  局032105├────┤許金樹帳│
│      │重複）│910103  │1.二隻（放回│  00000000│00000000│戶明細  │
│      │      │        │  ）        │          │1       │3.匯款單│
│      │      │        │2.一隻（放回│          │        │6136警P1│
│      │      │        │  ）        │          │        │74反    │
├───┼───┼────┼──────┼─────┼────┼────┤
│八九  │乙Ｅ○│901229  │四千五百二十│不明郵局  │00000000│1.通聯紀│
│      │      │        │五          │          │71      │錄2054偵│
│      │      ├────┼──────┤          ├────┤412頁   │
│      │      │未陳述  │二隻（放回）│          │00000000│        │
│      │      │        │            │          │54      │        │
├───┼───┼────┼──────┼─────┼────┼────┤
│九十  │甲宇○│901229  │二千五百    │不明郵局  │00000000│1.通聯紀│
│      │      │        │            │          │71      │錄2054偵│
│      │      ├────┼──────┤          ├────┤414頁   │
│      │      │        │一隻（放回）│          │00000000│        │
│      │      │        │            │          │1       │    │
├───┼───┼────┼──────┼─────┼────┼────┤
│九一  │Ｋ○○│901227  │二千零一十  │不明郵局  │00000000│1.通聯紀│
│      │      │        │            │          │71      │錄2054偵│
│      │      ├────┼──────┤          ├────┤416頁   │
│      │      │未陳述  │一隻（放回）│          │00000000│        │
│      │      │        │            │          │6       │        │
├───┼───┼────┼──────┼─────┼────┼────┤
│九二  │乙丙○│901227  │四千零六十五│不明郵局  │00000000│1.通聯紀│
│      │      │        │            │          │71      │錄2054偵│
│      │      ├────┼──────┤          ├────┤418頁   │
│      │      │未陳述  │二隻（放回）│          │00000000│        │
│      │      │        │            │          │0       │        │
├───┼───┼────┼──────┼─────┼────┼────┤
│九三  │Ｆ○○│901228  │二千零一十二│不明郵局  │00000000│1.通聯紀│
│      │      │        │            │          │71      │錄2054偵│
│      │      ├────┼──────┤          ├────┤420頁   │
│      │      │未陳述  │一隻（放回）│          │00000000│        │
│      │      │        │            │          │8       │        │
├───┼───┼────┼──────┼─────┼────┼────┤
│九四  │乙申○│901228  │五千四百    │不明郵局  │00000000│1.通聯紀│
│      │      │        │            │          │71      │錄2054偵│
│      │      ├────┼──────┤          ├────┤422頁   │
│      │      │未陳述  │一隻（放回）│          │00000000│        │
│      │      │        │            │          │6       │        │
├───┼───┼────┼──────┼─────┼────┼────┤
│九五  │辰○○│901227  │二千        │徐永達郵局│00000000│1.通聯紀│
│      │      │        │            │0000000000│71      │錄2054偵│
│      │      ├────┼──────┤2586      ├────┤424頁   │
│      │      │901227  │一隻（放回）│          │00000000│2.匯款紀│
│      │      │        │            │          │3       │錄2054偵│
│      │      │        │            │          │        │146頁   │
├───┼───┼────┼──────┼─────┼────┼────┤
│九六  │甲ｋ○│901228  │二千零三十  │不明郵局  │00000000│1.通聯紀│
│      │      │        │            │          │71      │錄2054偵│
│      │      ├────┼──────┤          ├────┤426頁   │
│      │      │未陳述  │一隻（放回）│          │00000000│        │
│      │      │        │            │          │7       │        │
├───┼───┼────┼──────┼─────┼────┼────┤
│九七  │乙子○│901229  │二千零二十五│不明郵局  │00000000│1.通聯紀│
│      │      │        │            │          │71      │錄2054偵│
│      │      ├────┼──────┤          ├────┤428頁   │
│      │      │未陳述  │一隻（放回）│          │00000000│        │
│      │      │        │            │          │6       │        │
├───┼───┼────┼──────┼─────┼────┼────┤
│九八  │ｘ○○│901229  │一千五百    │不明郵局  │00000000│1.通聯紀│
│      │      │        │            │          │71      │錄2054偵│
│      │      ├────┼──────┤          ├────┤430頁   │
│      │      │未陳述  │一隻（放回）│          │00000000│        │
│      │      │        │            │          │1       │        │
├───┼───┼────┼──────┼─────┼────┼────┤
│九九  │辛○○│910109  │二千        │不明郵局  │00000000│1.通聯紀│
│      │      │        │            │          │63（女）│錄2054偵│
│      │      ├────┼──────┤          ├────┤432頁   │
│      │      │未陳述  │一隻（未回）│          │00000000│        │
│      │      │        │            │          │83      │        │
├───┼───┼────┼──────┼─────┼────┼────┤
│一百  │甲乙○│910102  │四千零十二  │張裕青郵局│00000000│1.通聯紀│
│      │      │        │            │0000000000│63（女）│錄2054偵│
│      │      ├────┼──────┤4809      ├────┤434頁   │
│      │      │910102  │二隻（放回）│          │00000000│2.匯款收│
│      │      │        │            │          │2       │據2054偵│
│      │      │        │            │          │        │107、435│
│      │      │        │            │          │        │頁      │
├───┼───┼────┼──────┼─────┼────┼────┤
│一０一│甲甲○│901229  │二千        │不明郵局  │00000000│1.通聯紀│
│      │      │        │            │          │71      │錄2054偵│
│      │      ├────┼──────┤          ├────┤437頁   │
│      │      │未陳述  │一隻（放回）│          │00000000│        │
│      │      │        │            │          │1       │        │
├───┼───┼────┼──────┼─────┼────┼────┤
│一０二│Ａ○  │901227  │二千五百二十│不明郵局  │00000000│1.通聯紀│
│      │      │        │四          │          │71      │錄2054偵│
│      │      ├────┼──────┤          ├────┤439頁   │
│      │      │未陳述  │一隻（未回）│          │00000000│        │
│      │      │        │            │          │4       │        │
├───┼───┼────┼──────┼─────┼────┼────┤
│一０三│Ｅ○○│901227  │二千零十八  │不明郵局  │00000000│1.通聯紀│
│      │      │        │            │          │71      │錄2054偵│
│      │      ├────┼──────┤          ├────┤441頁   │
│      │      │未陳述  │一隻（放回）│          │00000000│        │
│      │      │        │            │          │04      │        │
├───┼───┼────┼──────┼─────┼────┼────┤
│一０四│乙亥○│1.901229│1.二千零十九│1.不明郵局│00000000│1.通聯紀│
│＊    │（起訴│2.901231│2.二千零三十│2.樊勝光郵│71      │錄2054偵│
│      │部分與│        │  四        │  局032105│        │443頁   │
│      │91偵61├────┼──────┤  00000000├────┤2.匯款單│
│      │36部分│1.901229│1.一隻（放回│          │1.065700│91偵6136│
│      │重複）│2.901231│  ）        │          │  379   │警卷p142│
│      │      │        │2.一隻（放回│          │2.085700│反      │
│      │      │        │  ）        │          │  379   │        │
├───┼───┼────┼──────┼─────┼────┼────┤
│一０五│甲天○│901219  │四千        │不明郵局  │00000000│1.通聯紀│
│      │      │        │            │          │52（女）│錄2054偵│
│      │      ├────┼──────┤          ├────┤445頁   │
│      ││未陳述  │二隻（放回）│          │00000000│        │
│      │      │        │            │          │9       │        │
├───┼───┼────┼──────┼─────┼────┼────┤
│一０六│甲亥○│910102  │二千        │張裕青郵局│00000000│1.通聯紀│
│      │      │        │            │0000000000│63（女）│錄2054偵│
│      │      │        │            │4809      │        │447頁   │
│      │      ├────┼──────┤          ├────┤2.匯款收│
│      │      │910102  │一隻（放回）│          │00000000│據2054偵│
│      │      │        │            │          │3       │107頁   │
├───┼───┼────┼──────┼─────┼────┼────┤
│一０七│ｚ○○│901219  │五千        │徐永達郵局│00000000│1.通聯紀│
│      │      │        │            │0000000000│52      │錄2054偵│
│      │      │        │            │2586      │        │449頁   │
│      │      ├────┼──────┤├────┤2.匯款收│
│      │      │未陳述  │二隻（放回）│          │00000000│據2054偵│
│      │      │        │            │          │8       │144頁   │
├───┼───┼────┼──────┼─────┼────┼────┤
│一０八│Ｊ○○│910103  │二千零三十三│樊勝光郵局│00000000│1.通聯紀│
│      │      │        │            │0000000000│63（女）│錄2054偵│
│      │      │        │            │0190      │        │451頁   │
│      │      ├────┼──────┤          ├────┤2.匯款紀│
│      │      │910103  │一隻（放回）│          │00000000│錄2054偵│
│      │      │        │            │          │6       │167、452│
│      │      │        │            │          │        │頁      │
├───┼───┼────┼──────┼─────┼────┼────┤
│一０九│甲Ｏ○│910122  │二千        │徐永達郵局│00000000│1.通聯紀│
│      │      │        │            │0000000000│52（女）│錄2054偵│
│      │    │        │            │2586      │        │454頁   │
│      │      ├────┼──────┤          ├────┤        │
│      │      │未陳述  │一隻（放回）│          │00000000│        │
│      │      │        │            │          │56      │        │
├───┼───┼────┼──────┼─────┼────┼────┤
│一一０│乙癸○│910103  │二千        │徐永達郵局│00000000│1.通聯紀│
│      │      │        │            │0000000000│63（女）│錄2054偵│
│      │      ├────┼──────┤2586      ├────┤456頁   │
│      │      │未陳述  │一隻（放回）│          │00000000│2.匯款紀│
│      │      │        │            │          │8       │錄2054偵│
│      │      │        │            │          │        │146頁   │
├───┼───┼────┼──────┼─────┼────┼────┤
│一一一│甲ｖ○│910104  │二千        │不明郵局  │00000000│1.通聯紀│
│      │      │        │            │    │63（女）│錄2054偵│
│      │      ├────┼──────┤          ├────┤458頁   │
│      │      │未陳述  │一隻（放回）│          │00000000│        │
│      │      │        │            │          │8       │        │
├───┼───┼────┼──────┼─────┼────┼────┤
│一一二│乙壬○│910102  │二千        │不明郵局  │00000000│1.通聯紀│
│      │      │        │            │          │63（女）│錄2054偵│
│      │      ├────┼──────┤          ├────┤460頁   │
│      │      │未陳述  │一隻（放回）│          │00000000│        │
│      │      │        │            │          │66      │        │
├───┼───┼────┼──────┼─────┼────┼────┤
│一一三│甲Ｔ○│901219  │二千五百    │不明郵局  │00000000│1.通聯紀│
│      │      │        │            │          │52（女）│錄2054偵│
│      │      ├────┼──────┤          ├────┤462頁   │
││      │未陳述  │一隻（放回）│          │00000000│        │
│      │      │        │            │          │96      │        │
├───┼───┼────┼──────┼─────┼────┼────┤
│一一四│Ｐ○○│910102  │一千五百    │張裕青郵局│00000000│1.通聯紀│
│      │      │        │            │0000000000│63（女）│錄2054偵│
│      │      ├────┼──────┤4809      ├────┤464頁   │
│      │      │未陳述  │一隻（放回）│          │00000000│2.匯款收│
│      │      │        │            │          │7       │據2054偵│
│      │      │        │            │          │        │107頁   │
├───┼───┼────┼──────┼─────┼────┼────┤
│一一五│甲午○│910122  │二千五百二十│蔡德財郵局│00000000│1.通聯紀│
│      │      │        │九          │0000000000│52（女）│錄2054偵│
│      │      ├────┼──────┤0864      ├────┤467頁   │
│      │      │910122  │一隻（放回）│        │00000000│2.匯款收│
│      │      │        │            │          │0       │據2054偵│
│      │      │        │            │          │        │103、466│
│      │      │        │            │          │        │頁      │
├───┼───┼────┼──────┼─────┼────┼────┤
│一一六│ｐ○○│910102  │二千五百    │張裕青郵局│00000000│1.通聯紀│
│      │      │        │            │0000000000│63（女）│錄2054偵│
│      │      ├────┼──────┤4809      ├────┤469頁   │
│      │      │未陳述  │一隻（放回）│          │00000000│2.匯款收│
│      │      │        │            │          │1       │據2054偵│
│      │      │        │            │          │        │107頁   │
├───┼───┼────┼──────┼─────┼────┼────┤
│一一七│Ｒ○○│910103  │六千        │張裕青郵局│00000000│1.通聯紀│
│      │      │        │            │0000000000│63（女）│錄2054偵│
│    │      ├────┼──────┤4809      ├────┤471頁   │
│      │      │910103  │三隻（放回）│          │00000000│2.匯款明│
│      │      │        │            │          │1       │細2054偵│
│      │      │        │            │          │        │107、472│
│      │      │        │            │          │        │頁      │
├───┼───┼────┼──────┼─────┼────┼────┤
│一一八│甲卯○│910102  │二千五百    │樊勝光郵局│00000000│1.通聯紀│
│      │      │        │            │0000000000│63（女）│錄2054偵│
│      │      ├────┼──────┤0190      ├────┤474頁   │
│      │      │未陳述  │一隻（放回）│          │00000000│        │
│      │      │        │            │          │05      │        │
│      │      │        │            │          │        │        │
├───┼───┼────┼──────┼─────┼────┼────┤
│一一九│甲戌○│1.901225│四千四百│樊勝光郵局│00000000│1.通聯紀│
│      │      │2.910102│            │0000000000│52、0921│錄2054偵│
│      │      │        │            │0190      │812663（│476、477│
│      │      │        │            │          │女）    │頁      │
│      │      ├────┼──────┤          ├────┤2.匯款收│
│      │      │未陳述  │一隻（放回）│          │00000000│據2054偵│
│      │      │        │            │          │7、09127│        │
│      │      │        │            │          │13833   │        │
├───┼───┼────┼──────┼─────┼────┼────┤
│一二０│甲ｄ○│901225  │五千五百    │樊勝光郵局│00000000│1.通聯紀│
│      │      │        │            │0000000000│52（女）│錄2054偵│
│      │      ├────┼──────┤0190      ├────┤479頁   │
│      │      │未陳述  │二隻（放回）│          │00000000│2.匯款收│
│      │      │        │            │          │58      │據2054偵│
│      │      │        │            │          │        │166頁   │
├───┼───┼────┼──────┼─────┼────┼────┤
│一二一│Ｑ○○│910108  │三千六百    │忘記      │00000000│1.通聯紀│
│      │      │        │            │          │63（女）│錄2054偵│
│      │      ├────┼──────┤          ├────┤487頁   │
│      │      │未陳述  │二隻（放回）│          │00000000│        │
│      │      │        │            │          │0       │        │
├───┼───┼────┼──────┼─────┼────┼────┤
│一二二│乙卯○│910110  │二千        │徐永達郵局│00000000│1.通聯紀│
│      │      │        │            │0000000000│63（女）│錄2054偵│
│      │      ├────┼──────┤2586      ├────┤483頁   │
│      │      │未陳述  │一隻（放回）│          │00000000│2.匯款收│
│      │      │        │            │          │8       │據2054偵│
│      │      │        │    │          │        │147頁   │
├───┼───┼────┼──────┼─────┼────┼────┤
│一二三│甲己○│910109  │三千        │不明郵局  │00000000│1.通聯紀│
│      │      │        │            │          │63（女）│錄2054偵│
│      │      ├────┼──────┤          ├────┤485頁   │
│      │      │未陳述  │一隻（放回）│          │00000000│        │
│      │      │        │            │          │2       │        │
├───┼───┼────┼──────┼─────┼────┼────┤
│一二四│甲ｑ○│901225  │二千        │不明郵局  │00000000│1.通聯紀│
│      │      │        │            │          │52（女）│錄2045偵│
│      │      ├────┼──────┤          ├────┤487頁   │
│      │      │未陳述  │一隻（放回）│          │00000000│        │
│      │      │        │            │          │2       │        │
├───┼───┼────┼──────┼─────┼────┼────┤
│一二五│甲Ｇ○│910103  │二千        │張裕青郵局│00000000│1.通聯紀│
│      │      │        │            │0000000000│63（女）│錄2054偵│
│      │      ├────┼──────┤4809      ├────┤489頁   │
│      │      │未陳述  │一隻（放回）│          │00000000│2.匯款收│
│      │      │        │            │          │8       │據2054偵│
│      │      │        │            │          │        │107頁   │
├───┼───┼────┼──────┼─────┼────┼────┤
│一二六│乙丑○│910103  │二千零一十六│徐永達郵局│00000000│1.通聯紀│
│      │      │        │            │0000000000│63      │錄2054偵│
│      │      ├────┼──────┤2586      ├────┤491頁   │
│      │      │910103  │一隻（放回）│          │00000000│2.帳戶明│
│      │      │        │            │          │31      │細表2054│
│      │      │        │            │          │        │偵146頁 │
│      │      │        │        │          │        │3.匯款收│
│      │      │        │            │          │        │據2054偵│
│      │      │        │            │          │        │492頁   │
├───┼───┼────┼──────┼─────┼────┼────┤
│一二七│Ｇ○○│910109  │二千零一十七│樊勝光郵局│00000000│1.通聯紀│
│      │      │        │            │0000000000│63（女）│錄2054偵│
│      │      ├────┼──────┤0190      ├────┤494頁   │
│      │      │910109  │一隻（放回）│          │00000000│2.匯款收│
│      │      │        │            │          │64      │據2054偵│
│      │      │        │            │          │        │168、495│
│      │      │        │            │          │        │頁      │
├───┼───┼────┼──────┼─────┼────┼────┤
│一二八│乙辛○│910110  │二千零六    │徐永達郵局│00000000│1.通聯紀│
│      │      │        │            │0000000000│63（女）│錄2054偵│
│      │      ├────┼──────┤2586      ├────┤497頁   │
│      │      │910110  │一隻（放回）│          │00000000│2.匯款收│
│      │      │        │            │          │81      │據2054偵│
│      │      │        │            │          │        │147、498│
│      │      │        │            │          │        │頁      │
├───┼───┼────┼──────┼─────┼────┼────┤
│一二九│黃○○│910107  │四千        │張裕青郵局│00000000│1.通聯紀│
│      │      │        │            │0000000000│63（女）│錄2054偵│
│      │      ├────┼──────┤4809      ├────┤500頁   │
│      │      │910107  │二隻（放回）│          │00000000│2.匯款收│
│      │      │        │            │          │52      │據2054偵│
│      │      │        │            │          │        │111頁   │
├───┼───┼────┼──────┼─────┼────┼────┤
│一三０│壬○○│910107  │二千零二十一│樊勝光郵局│00000000│1.通聯紀│
│      │      │        │            │0000000000│63（女）│錄2054偵│
│      │      ├────┼──────┤0190      ├────┤502頁   │
│      │      │910107  │一隻（放回）│          │00000000│2.匯款收│
│      │      │        │            │          │9       │據2054偵│
│      │      │        │            │          │        │167、503│
│      │      │        │            │          │        │頁      │
├───┼───┼────┼──────┼─────┼────┼────┤
│一三一│乙Ｈ○│910107  │六千五百    │張裕青郵局│00000000│1.通聯紀│
│      │      │        │            │0000000000│63（女）│錄2054偵│
│      │      │        │            │4809      │        │505頁   │
│      │      ├────┼──────┤          ├────┤2.匯款收│
│      │      │910107  │三隻（放回）│          │00000000│據2054偵│
│      │      │        │            │          │51      │111、506│
│      │      │        │            │          │        │頁      │
├───┼───┼────┼──────┼─────┼────┼────┤
│一三二│甲ｐ○│910107  │二千五百元  │不明郵局  │00000000│1.通聯路│
│      │      │        │            │          │63（女）│2054偵50│
│      │      ├────┼──────┤          ├────┤8頁     │
│      │      │未陳述  │一隻（放回）│          │00000000│        │
│      │      │        │            │          │5       │        │
├───┼───┼────┼──────┼─────┼────┼────┤
│一三三│甲Ｚ○│910122  │二千五百二十│蔡德財郵局│00000000│1.通聯紀│
│      │      │        │六          │0000000000│52（女）│錄2054偵│
│      │      │        │            │0864      │        │570頁   │
│      │      ├────┼──────┤          ├────┤2.匯款收│
│      │      │910122  │一隻（放回）│          │00000000│據2054偵│
│      │      │  │            │          │39      │103、511│
│      │      │        │            │          │        │頁      │
├───┼───┼────┼──────┼─────┼────┼────┤
│一三四│甲Ｋ○│910104  │一千八百    │張裕青郵局│00000000│1.通聯紀│
│      │      │        │            │0000000000│63（女）│錄2054偵│
│      │      │        │            │4809      │        │513頁   │
│      │      ├────┼──────┤          ├────┤2.匯款收│
│      │      │未陳述  │一隻（放回）│          │00000000│據2054偵│
│      │      │        │            │          │88      │111頁   │
├───┼───┼────┼──────┼─────┼────┼────┤
│一三五│甲ｊ○│910108  │五千        │徐永達郵局│00000000│1.通聯紀│
│      │      │        │            │0000000000│63（女）│錄2054偵│
│      │      │        │            │2586      │        │515頁   │
│      │      ├────┼──────┤          ├────┤2.匯款收│
│      │      │未陳述  │一隻（未回）│          │00000000│據2054偵│
│      │      │        │            │          │05      │147頁   │
├───┼───┼────┼──────┼─────┼────┼────┤
│一三六│申○○│901224  │二千五百    │忘記      │00000000│1.通聯紀│
│      │      │        │            │          │52（女）│錄2054偵│
│      │      ├────┼──────┤          ├────┤517頁   │
│      │      │未陳述  │一隻（放回）│          │00000000│        │
│      │      │        │            │          │0       │        │
├───┼───┼────┼──────┼─────┼────┼────┤
│一三七│ｉ○○│901219  │二千零二十三│忘記      │00000000│1.通聯紀│
│      │      │        │            │          │52（女）│錄2054偵│
│      │      ├────┼──────┤          ├────┤519頁   │
│      │      │未陳述  │一隻（放回）│          │00000000│        │
│      │      │      │            │          │2       │        │
├───┼───┼────┼──────┼─────┼────┼────┤
│一三八│Ｃ○○│901225  │三千        │徐永達郵局│00000000│1.通聯紀│
│      │      │        │            │0000000000│52（女）│錄2054偵│
│      │      │        │            │2586      │        │521頁   │
│      │      ├────┼──────┤          ├────┤2.匯款收│
│      │      │未陳述  │二隻（放回）│          │00000000│據2054偵│
│      │      │        │            │          │5       │145頁   │
├───┼───┼────┼──────┼─────┼────┼────┤
│一三九│乙辰○│901230  │一千五百    │不明郵局  │00000000│1.通聯紀│
│      │      │        │            │          │71      │錄2054偵│
│      │      ├────┼──────┤          ├────┤523頁   │
│      │      │未陳述  │一隻（放回）│          │00000000│        │
│      │      │        │            │          │1      │        │
├───┼───┼────┼──────┼─────┼────┼────┤
│一四０│甲○○│901227  │七千五百    │不明郵局  │00000000│1.通聯紀│
│      │      │        │            │          │71      │錄2054偵│
│      │      ├────┼──────┤          ├────┤525頁   │
│      │      │未陳述  │三隻（放回）│          │00000000│        │
│      │      │        │            │          │12      │        │
├───┼───┼────┼──────┼─────┼────┼────┤
│一四一│乙黃○│901228  │1.二千      │1.不明郵局│00000000│1.通聯紀│
│＊    │（起訴│        │2.          │2.樊勝光郵│71      │錄2054偵│
│      │部分與│        │(1)一千五百二│  局032105│        │527頁   │
│      │92偵33│        │  十一      │  00000000│        │2.匯款單│
│      │16部分│        │(2)二千五百一│          │        │併3316警│
│      │重複）│        │  十二      │          │        │P20     │
│      │├────┼──────┤          ├────┤        │
│      │      │1.901228│二隻（放回）│          │00000000│        │
│      │      │2.      │            │          │7       │        │
│      │      │(1)901228│            │          │        │        │
│      │      │(2)910125│            │          │        │        │
├───┼───┼────┼──────┼─────┼────┼────┤
│一四二│甲ｓ○│901228  │二千        │不明郵局  │00000000│1.通聯紀│
│      │      │        │            │          │71      │錄2054偵│
│      │      ├────┼──────┤          ├────┤529頁   │
│      │      │未陳述  │一隻（放回）│          │00000000│        │
│      │      │        │            │          │6       │        │
├───┼───┼────┼──────┼─────┼────┼────┤
│一四三│乙庚○│910110  │二千五百    │忘記      │00000000│1.通聯紀│
│      │      │        │            ││63（女）│錄2054偵│
│      │      ├────┼──────┤          ├────┤5314頁  │
│      │      │未陳述  │一隻（放回）│          │00000000│        │
│      │      │        │            │          │6       │        │
├───┼───┼────┼──────┼─────┼────┼────┤
│一四四│ａ○○│901225  │未陳述      │忘記      │00000000│1.通聯紀│
│      │      │        │            │          │52（女）│錄2054偵│
│      │      ├────┼──────┤          ├────┤533頁   │
│      │      │未匯款  │一隻（未回）│          │00000000│        │
│      │      │        │            │          │0       │        │
├───┼───┼────┼──────┼─────┼────┼────┤
│一四五│郭籃雪│901224  │二千五百    │忘記      │00000000│1.通聯紀│
│      │金    │        │            │          │52（女）│錄2054偵│
│      │      ├────┼──────┤          ├────┤535頁   │
│      │    │未陳述  │一隻（放回）│          │00000000│        │
│      │      │        │            │          │6       │        │
├───┼───┼────┼──────┼─────┼────┼────┤
│一四六│甲Ａ○│910103  │二千零十二  │徐永達郵局│00000000│1.通聯紀│
│      │      │        │            │0000000000│63      │錄2054偵│
│      │      │        │            │2586      │        │538頁   │
│      │      ├────┼──────┤          ├────┤2.匯款收│
│      │      │910104  │一隻（放回）│          │00000000│據2054偵│
│      │      │        │            │          │5       │146、537│
│      │      │        │            │          │        │頁      │
├───┼───┼────┼──────┼─────┼────┼────┤
│一四七│甲Ｍ○│910103  │一千        │張裕青郵局│00000000│1.通聯紀│
│      │      │        │            │0000000000│63（女）│錄2054偵│
│      │      │        │            │4809    │        │540頁   │
│      │      ├────┼──────┤          ├────┤2.匯款收│
│      │      │910103  │一隻（放回）│          │00000000│據2054頁│
│      │      │        │            │          │4       │107、541│
│      │      │        │            │          │        │頁      │
├───┼───┼────┼──────┼─────┼────┼────┤
│一四八│ｑ○○│910102  │二千        │安和郵局  │00000000│1.通聯紀│
│      │      │        │            │          │63      │錄2054偵│
│      │      ├────┼──────┤          ├────┤544頁   │
│      │      │未陳述  │一隻（放回）│          │00000000│        │
│      │      │        │            │          │7       │        │
├───┼───┼────┼──────┼─────┼────┼────┤
│一四九│曾保誠│901229  │一千五百    │不明郵局  │00000000│1.通聯紀│
│      │      │        │            │          │71      │錄2054偵│
││      ├────┼──────┤          ├────┤551頁   │
│      │      │未陳述  │一隻（放回）│          │00000000│        │
│      │      │        │            │          │28      │        │
├───┴───┴────┴──────┴─────┴────┴────┤
│人數總計：一百四十九人                                                │
│金額總計：四十三萬七千四百五十二元                                    │
└───────────────────────────────────┘
附表二
併案（九十二年度偵字第三三一六號，以下所稱警卷均為第五分局第131號警卷）
┌───┬───┬────┬──────┬─────┬────┬────┐
│編  號│被害人│勒贖日期│金額        │匯入帳戶  │勒贖電話│證    據│
│      │      │        │(新台幣/元) │          │        │        │
│      │      ├────┼──────┤        ├────┤        │
│      │      │匯款日期│被擄鴿數    │          │被害電話│        │
│      │      │        │（放回與否）│          │        │        │
├───┼───┼────┼──────┼─────┼────┼────┤
│一    │宇○○│910102  │四千零二十  │樊勝光郵局│00000000│1.匯款單│
│      │      │        │            │0000000000│63      │警卷P14 │
│      │      ├────┼──────┤0190      ├────┤        │
│      │      │910102  │一隻（放回）│          │00000000│        │
│      │      │        │            │          │6       │        │
├───┼───┼────┼──────┼─────┼────┼────┤
│二    │甲ｇ○│901230  │二千零四十六│同上      │未陳述  │1.匯款單│
│      │      ├────┼──────┤          ├────┤警卷P16 │
│      │      │901231  │一隻（放回）│          │00000000│        │
│      │      │        │            │          │9       │        │
├───┼───┼────┼──────┼─────┼────┼────┤
│三    │甲ｎ○│910107  │一千八百二十│同上      │未陳述  │1.匯款單│
│      │      │        │六          │          │        │警卷P18 │
│      │      ├────┼──────┤          ├────┤        │
│      │      │910107  │一隻（放回）│          │00000000│        │
│      │      │        │            │          │15      │        │
├───┼───┼────┼──────┼─────┼────┼────┤
│四    │乙宙○│901228  │二千零三十一│同上      │未陳述  │1.匯款單│
│      │      ├────┼──────┤          ├────┤警卷P24 │
│      │      │901228  │一隻（放回）│          │未陳述  │        │
├───┼───┼────┼──────┼─────┼────┼────┤
│五    │ｄ○○│910125  │二千零七    │同上      │未陳述  │1.匯款單│
│      │      ├────┼──────┤          ├────┤警卷P26 │
│      │      │910125  │一隻（放回）│          │00000000│        │
│      │      │        │            │          │9       │        │
├───┼───┼────┼──────┼─────┼────┼────┤
│六    │甲Ｄ○│911230  │三千零三十  │同上      │未陳述  │1.匯款單│
│      │      ├────┼──────┤          ├────┤警卷P28 │
│      │      │911231  │一隻（放回）│          │00000000│        │
│      │      │        │            │          │1       │        │
├───┼───┼────┼──────┼─────┼────┼────┤
│七    │ｎ○○│910103  │二千零三十九│同上      │未陳述  │1.匯款單│
│      │      ├────┼──────┤          ├────┤警卷P32 │
│      │      │910103  │一隻（放回）│          │未陳述  │        │
├───┼───┼────┼──────┼─────┼────┼────┤
│八    │甲Ｂ○│910102  │二千零三十八│同上      │00000000│1.匯款單│
│      │      │        │            │          │63      │警卷P40 │
│      │      ├────┼──────┤          ├────┤        │
│      │      │910102  │一隻（放回）│          │00000000│        │
│      │      │        │            │          │6       │        │
├───┼───┼────┼──────┼─────┼────┼────┤
│九    │甲Ｙ○│910106  │一千八百三十│同上      │未陳述  │1.匯款單│
│      │      │        │五          │          │        │警卷P42 │
│      │      ├────┼──────┤          ├────┤        │
│      │      │910106  │一隻（放回）│          │未陳述  │        │
├───┼───┼────┼──────┼─────┼────┼────┤
│十    │ｆ○○│910103  │三千五百零六│同上      │未陳述  │1.匯款單│
│      │      ├────┼──────┤          ├────┤警卷P44 │
│      │      │910103  │一隻（放回）│          │00000000│        │
│      │      │        │            │          │5       │        │
├───┼───┼────┼──────┼─────┼────┼────┤
│十一  │Ｕ○○│910116  │一千二百    │同上      │無號碼  │1.匯款單│
│      │      │        │            │          │（女）  │警卷P46 │
│      │      ├────┼──────┤          ├────┤        │
│      │      │910116  │一隻（放回）│          │00000000│        │
│      │      │        │            │          │7       │        │
├───┼───┼────┼──────┼─────┼────┼────┤
│十二  │乙Ｍ○│901231  │二千零二十四│同上      │（女）  │1.匯款單│
│      │      ├────┼──────┤          ├────┤警卷P48 │
│      │      │901231  │一隻（放回）│          │00000000│        │
│      │      │        │            │          │3       │        │
├───┼───┼────┼──────┼─────┼────┼────┤
│十三  │Ｈ○○│910111  │二千二百十五│同上      │        │1.匯款單│
│      │      ├────┼──────┤          ├────┤警卷P50│
│      │      │910111  │一隻（放回）│          │00000000│        │
│      │      │        │            │          │2       │        │
├───┼───┼────┼──────┼─────┼────┼────┤
│十四  │甲ｈ○│901231  │二千零四十六│同上      │未陳述  │1.匯款單│
│      │      ├────┼──────┤          ├────┤警卷P52 │
│      │      │901231  │一隻（放回）│          │00-00000│        │
│      │      │        │            │          │45      │        │
├───┼───┼────┼──────┼─────┼────┼────┤
│十五  │甲Ｌ○│910120  │二千五百二十│同上      │未陳述  │1.匯款單│
│      │      │        │六          │          │        │警卷P54 │
│      │      ├────┼──────┤          ├────┤        │
│      │      │910121  │一隻（放回）│          │未陳述  │        │
├───┼───┼────┼──────┼─────┼────┼────┤
│十六  │Ｘ○○│901228  │二千零十三  │同上      │未陳述  │1.匯款單│
│      │      ├────┼──────┤          ├────┤警卷P56 │
│      │      │901228  │一隻（放回）│          │00000000│        │
│      │      │        │            │          │9       │        │
├───┼───┼────┼──────┼─────┼────┼────┤
│十七  │乙地○│910124  │二千五百十二│同上      │（男）  │1.匯款單│
│      │      ├────┼──────┤          ├────┤警卷P58 │
│      │      │910124  │一隻（放回）│          │未陳述  │        │
├───┼───┼────┼──────┼─────┼────┼────┤
│十八  │陳篇章│910102  │五千零二十九│同上      │未陳述  │1.匯款單│
│      │      ├────┼──────┤          ├────┤偵卷P24 │
│      │      │910102  │兩隻(放回） │          │00000000│        │
│      │      │        │            │          │81      │        │
├───┴───┴────┴──────┴─────┴────┴────┤
│人數總計：十八人                                                      │
│金額總計：四萬三千九百四十三元                                        │
│另有被害人甲庚○、甲辰○、Ｎ○○、ｊ○○、甲ｂ○、乙Ｂ○、甲ｏ○、黃清│
│涼、乙黃○等九人因併案事實部分與本案重複，列於附表一，不另列於此。    │
└───────────────────────────────────┘
附表三：
併案（九十一年度偵字第六一三六號，以下所稱警卷均為刑事警察局警卷）
┌───┬───┬────┬──────┬─────┬────┬────┐
│編  號│被害人│勒贖日期│金額        │匯入帳戶  │勒贖電話│證    據│
│      │      │        │(新台幣/元) │          │        │        │
│      │      ├────┼──────┤          ├────┤        │
│      │      │匯款日期│被擄鴿數    │          │被害電話│        │
│      │      │        │（放回與否）│          │        │        │
├───┼───┼────┼──────┼─────┼────┼────┤
│一    │甲ｌ○│1.910111│1.四千四百  │1.樊勝光郵│00000000│1.匯款單│
│      │      │2.910114│2.二千五百  │  局032105│63      │警卷P28 │
│      │      ├────┼──────┤  00000000├────┤、P29   │
│      │      │同上    │1.二隻      │2.林巧慧郵│00000000│        │
│      │      │        │（一隻未回）│  局017110│11      │        │
│      │      │        │2.一隻（未陳│  00000000│        │        │
│      │      │        │  述）      │          │        │        │
├───┼───┼────┼──────┼─────┼────┼────┤
│二    │Ｌ○○│910121  │二千五百一十│樊勝光郵局│未陳述  │1.匯款單│
│      │      │        │八元        │0000000000│        │警卷P126│
│      │      ├────┼──────┤0190      ├────┤反      │
│      │      │同上    │一隻（放回）│          │00000000│        │
│      │      │        │            │          │81      │        │
├───┼───┼────┼──────┼─────┼────┼────┤
│三    │甲丁○│901228  │二千五百二十│同上      │未陳述  │1.匯款單│
│      │      │        │一          │          │        │警卷P129│
│      │      ├────┼──────┤          ├────┤反      │
│      │      │同上    │一隻（未回）│          │00000000│        │
│      │      │        │            │          │7       │        │
├───┼───┼────┼──────┼─────┼────┼────┤
│四    │丙○  │910121  │二千零二十二│無陳述    │未陳述  │        │
│      │      ├────┼──────┤          ├────┤        │
│      │      │未陳述  │一隻        │          │00000000│        │
│      │      │        │（無陳述）  │          │3       │        │
├───┼───┼────┼──────┼─────┼────┼────┤
│五    │甲ｅ○│1.910116│1.二千零三十│樊勝光郵局│未陳述  │1.匯款單│
│      │      │2.910116│  二        │0000000000│        │警卷P139│
│      │      │        │2.二千四百  │0190      │        │反      │
│      │      ├────┼──────┤          ├────┤        │
│      │      │同上    │1.一隻（放回│          │00000000│        │
│      │      │        │  ）        │          │5       │        │
│      │      │        │2.一隻（放回│          │        │        │
│      │      │        │  ）        │          │        │        │
├───┼───┼────┼──────┼─────┼────┼────┤
│六    │戊○○│910108  │二千五百十一│同上      │未陳述  │1.匯款單│
│      │      ├────┼──────┤          ├────┤警卷P144│
│      │      │同上    │一隻（放回）│          │00000000│反      │
│      │      │        │            │          │6       │        │
├───┼───┼────┼──────┼─────┼────┼────┤
│七    │甲Ｑ○│910123  │三千二百零八│同上      │未陳述  │1.匯款單│
│      │      ├────┼──────┤          ├────┤警卷P147│
│      │      │910124  │一隻（放回）│          │00000000│反      │
│      │      │        │            │          │61      │        │
├───┼───┼────┼──────┼─────┼────┼────┤
│八    │宙○○│910102  │二千零二十八│同上      │未陳述  │1.匯款單│
│      │      ├────┼──────┤          ├────┤警卷P151│
│      │      │910103  │一隻（放回）│          │00000000│        │
│      │      │        │            │          │3       │        │
├───┼───┼────┼──────┼─────┼────┼────┤
│九    │乙丁○│910102  │五千零三十六│同上      │未陳述  │1.匯款單│
│      │      ├────┼──────┤          ├────┤警卷P153│
│      │      │同上    │二隻（放回）│          │00000000│反      │
│      │      │        │            │          │7       │        │
├───┼───┼────┼──────┼─────┼────┼────┤
│十    │午○○│910110  │二千零二十二│同上      │未陳述  │        │
│      │      ├────┼──────┤          ├────┤        │
│      │      │未陳述  │一隻（放回）│          │00000000│        │
│      │      │        │            │          │6       │        │
├───┼───┼────┼──────┼─────┼────┼────┤
│十一  │ｏ○○│910124  │二千零六    │同上      │未陳述  │1.匯款單│
│      │      ├────┼──────┤          ├────┤警卷P164│
│      │      │同上    │一隻（放回）│          │00000000│        │
│      │      │        │            │          │97      │        │
├───┼───┼────┼──────┼─────┼────┼────┤
│十二  │ｌ○○│910115  │二千零三十三│同上      │未陳述  │1.匯款單│
│      │      ├────┼──────┤          ├────┤警卷P166│
│      │      │同上    │一隻（放回）│          │00000000│        │
│      │      │        │            │          │1       │        │
├───┼───┼────┼──────┼─────┼────┼────┤
│十三  │甲Ｐ○│910124  │三千五百零五│同上      │未陳述  │1.匯款單│
│      │      ├────┼──────┤          ├────┤警卷P169│
│      │      │同上    │一隻（放回）│          │00000000│反      │
│      │      │        │            │          │1       │        │
├───┼───┼────┼──────┼─────┼────┼────┤
│十四  │Ｔ○○│910125  │二千五百一十│同上      │未陳述  │1.匯款單│
│      │      ├────┼──────┤          ├────┤警卷P174│
│      │      │同上    │一隻（放回）│          │00000000│        │
│      │      │        │            │          │2       │        │
├───┼───┼────┼──────┼─────┼────┼────┤
│十五  │甲Ｆ○│910124  │二千五百十一│同上      │未陳述  │1.匯款單│
│      │├────┼──────┤          ├────┤警卷P176│
│      │      │同上    │一隻（放回）│          │00000000│反      │
│      │      │        │            │          │7       │        │
├───┼───┼────┼──────┼─────┼────┼────┤
│十六  │甲申○│910126  │二千五百二十│同上      │未陳述  │1.匯款單│
│      │      │        │一          │          │        │警卷P178│
│      │      ├────┼──────┤          ├────┤反      │
│      │      │同上    │一隻（放回）│          │00000000│        │
│      │      │        │            │          │4       │        │
├───┼───┼────┼──────┼─────┼────┼────┤
│十七  │乙未○│901228  │二千零二十四│同上      │未陳述  │1.匯款單│
│      │      │        │元          │          │        │警卷P180│
│      │      ├────┼──────┤          ├────┤反      │
│      │      │同上    │一隻（放回）││00000000│        │
│      │      │        │            │          │1       │        │
├───┼───┼────┼──────┼─────┼────┼────┤
│十八  │甲Ｓ○│910102  │二千零三十二│同上      │未陳述  │1.匯款單│
│      │      ├────┼──────┤          ├────┤警卷P182│
│      │      │同上    │一隻（放回）│          │00000000│反      │
│      │      │        │            │          │0       │        │
├───┼───┼────┼──────┼─────┼────┼────┤
│十九  │甲ｘ○│910124  │四千零五    │同上      │未陳述  │1.匯款單│
│      │      ├────┼──────┤          ├────┤警卷P186│
│      │      │同上    │一隻（放回）│          │00000000│        │
│      │      │        │            │          │6       │        │
├───┼───┼────┼──────┼─────┼────┼────┤
│二十  │甲Ｗ○│910124  │一萬二千    │同上      │未陳述  │1.匯款單│
│      │    ├────┼──────┤          ├────┤警卷P188│
│      │      │同上    │四隻（放回）│          │00000000│反      │
│      │      │        │            │          │3       │        │
├───┼───┼────┼──────┼─────┼────┼────┤
│二一  │甲壬○│910107  │四千零二十  │同上      │未陳述  │1.匯款單│
│      │      ├────┼──────┤          ├────┤警卷P191│
│      │      │同上    │一隻（放回）│          │00000000│反      │
│      │      │        │            │          │3       │        │
├───┼───┼────┼──────┼─────┼────┼────┤
│二二  │ｍ○○│910108  │四千五百十六│同上      │未陳述  │1.匯款單│
│      │      ├────┼──────┤          ├────┤警卷P195│
│      │      │同上    │一隻（放回）│          │00000000│        │
│      │      │        │            │          │52      │        │
├───┼───┼────┼──────┼─────┼────┼────┤
│二三  │乙己○│910111  │二千五百十二│同上      │未陳述  │1.匯款單│
│      │      ├────┼──────┤          ├────┤警卷P197│
│      │      │同上    │一隻（放回）│          │00000000│反      │
│      │      │        │            │          │1       │        │
├───┼───┼────┼──────┼─────┼────┼────┤
│二四  │己○○│910102  │二千零二十七│同上      │未陳述  │1.匯款單│
│      │      ├────┼──────┤          ├────┤警卷P201│
│      │      │同上    │一隻（放回）│          │00000000│        │
│      │      │        │            │          │2       │        │
├───┼───┼────┼──────┼─────┼────┼────┤
│二五  │甲未○│910117  │二千四百    │同上      │未陳述  │1.匯款單│
│      │      ├────┼──────┤          ├────┤警卷P203│
│      │      │同上    │一隻（放回）│          │00000000│反      │
││      │        │            │          │1       │        │
├───┼───┼────┼──────┼─────┼────┼────┤
│二六  │甲ｆ○│910109  │一千六百二十│同上      │未陳述  │1.匯款單│
│      │      ├────┼──────┤          ├────┤警卷P206│
│      │      │同上    │一隻（放回）│          │00000000│反      │
│      │      │        │            │          │8       │        │
├───┼───┼────┼──────┼─────┼────┼────┤
│二七  │乙酉○│未陳述  │一千二百十七│同上      │未陳述  │1.匯款單│
│      │      ├────┼──────┤          ├────┤警卷P209│
│      │      │901228  │一隻（放回）│          │00000000│        │
│      │      │        │            │          │6       │        │
├───┼───┼────┼──────┼─────┼────┼────┤
│二八  │甲Ｊ○│901231  │一千五百三十│同上      │未陳述  │1.匯款單│
│      │      │        │二          │        │        │警卷P213│
│      │      ├────┼──────┤          ├────┤        │
│      │      │同上    │一隻（放回）│          │00000000│        │
│      │      │        │            │          │2       │        │
├───┼───┼────┼──────┼─────┼────┼────┤
│二九  │Ｗ○○│910102  │二千零三十七│同上      │未陳述  │1.匯款單│
│      │      ├────┼──────┤          ├────┤警卷P216│
│      │      │同上    │一隻（放回）│          │00000000│        │
│      │      │        │            │          │7       │        │
├───┼───┼────┼──────┼─────┼────┼────┤
│三十  │陳文利│910124  │四千零八    │同上      │未陳述  │1.匯款單│
│      │      ├────┼──────┤          ├────┤警卷P218│
│      │      │同上    │一隻（放回）│          │00000000│反      │
│      │      │        │            │          │8       │        │
├───┼───┼────┼──────┼─────┼────┼────┤
│三一  │甲玄○│910124  │五千        │同上      │未陳述  │        │
│      │      ├────┼──────┤          ├────┤        │
│      │      │同上    │一隻        │          │00000000│        │
│      │      │        │            │          │7       │        │
├───┴───┴────┴──────┴─────┴────┴────┤
│人數總計：三十一人                                                    │
│金額總計：九萬九千二百三十五元                                        │
│另有被害人甲Ｅ○、Ｓ○○、乙Ｉ○、甲Ｒ○、癸○○、乙亥○等六人因併案事│
│實部分與本案重複，列於附表一，不另列於此。                            │
└───────────────────────────────────┘
附表四：
┌─┬────┬───┬─────────────────────────
│編│ 物  品 │數 量 │           備                      註
│號│        │      │
├─┼────┼───┼─────────────────────────
│一│行動電話│四  支│序號：000000000000000、000000000000000、0000000000
│  │        │      │      25060、000000000000000
├─┼────┼───┼─────────────────────────
│二│ＳＩＭ卡│八  片│0000000000、0000000000、0000000000、0000000000、
│  │        │      │0000000000、0000000000、0000000000、不詳
├─┼────┼───┼─────────────────────────
│三│印  章  │十二顆│徐永達、孫永得、樊勝光、陳右立、張裕青、蔡德財、
│  │        │      │許金樹、嚴斯德、賴清煌
├─┼────┼───┼─────────────────────────
│  │        │      │土城清水郵局徐永達、板橋江翠郵局孫永得、
│  │        │      │宜蘭五結郵局樊勝光、板橋南雅郵局陳右立、
│  │        │      │台北永春郵局張裕青、輔仁大學郵局賴惠芬、
│  │存   摺 │十二本│北區郵政管理局蔡德財、
│四│        │      │台北銀行三重分行蔡德財、
│  │        │      │台北銀行三重分行許金樹、
│  │        │      │台北銀行三重分行嚴斯德、
│  │        │      │華南商業銀行北三重分行嚴斯德
│  │        │      │第一商業銀行賴清煌
├─┼────┼───┼─────────────────────────
│五│金 融 卡│十一張│徐永達、孫永得、樊勝光、陳右立、張裕青、蔡德財（二
│  │        │      │張）、許金樹、嚴斯德（二張）、賴清煌、
├─┼────┼───┴─┬───────────────────────
│六│現金    │一萬二千元│乙戌○擄鴿勒贖所得財物
├─┼────┼─────┴───────────────────────
│七│帳本    │一本（乙戌○所有）
├─┼────┼───┬─────────────────────────
│八│傳真單  │九張  │Ｏ○○傳真給乙戌○之賽鴿腳環號碼（附於歸仁分局0910
│  │        │      │0000000號警卷第18至22頁）
├─┼────┼───┼─────────────────────────
│  │黑色帽子│一頂  │乙戌○所有並以金融卡提款所著衣帽
│九├────┼───┤
│  │灰色衣服│一件  │
└─┴────┴───┴─────────────────────────
附表五：
┌──┬──────────────┬───┬──────────────
│曾  │土城清水郵局徐永達          │曾    │ 0000000000
│使  │宜蘭五結郵局樊勝光          │使    │ 0000000000
│用  │台北永春郵局張裕青          │用    │ 0000000000
│帳  │輔仁大學郵局賴惠芬          │門    │
│戶  │北區郵政管理局蔡德財        │號    │
│    │台北銀行三重分行蔡德財      │      │
│    │台北銀行三重分行許金樹      │      │
│    │台北銀行三重分行嚴斯德      │      │
└──┴──────────────┴───┴──────────────
附表六：
併案（九十二年度偵字第一八九三號）
┌──┬───┬───────┬────┬──────┬────────┐
│編號│被害人│被害時間      │賽鴿數目│腳環號碼    │備註            │
├──┼───┼───────┼────┼──────┼────────┤
│一  │乙Ｊ○│九十一年元月十│一隻    │KLPRO0000000│                │
│    │      │七日八時於自宅│        │            │                │
│    │      │放飛時被擄    │        │            │                │
├──┼───┼───────┼────┼──────┼────────┤
│二  │甲Ｉ○│九十一年二月六│一隻    │ROＺ000000000│腳環上有鴿主姓名│
│    │      │日上午九時於自│        │            │及電話          │
│    │      │宅放飛時被擄  │        │            │                │
├──┼───┼───────┼────┼──────┼────────┤
│三  │ｋ○○│海上放飛時被擄│一隻    │            │有「湖聯賽鴿會」│
│    │      │              │        │            │之印章          │
├──┼───┼───────┼────┼──────┼────────┤
│四  │丑○○│              │一隻    │            │翅膀上印有「永康│
│    │(永康 │              │        │            │賽鴿協會專屬」印│
│    │賽鴿協│              │        │            │章              │
│    │會會長│              │        │            │                │
│    │)     │              │        │            │                │
├──┼───┼───────┼────┼──────┼────────┤
│五  │ｃ○○│九十一年二月十│一隻    │            │該鴿是粉斑，認鴿│
│    │      │六日七時許在新│        │            │子鼻子可確認    │
│    │      │化放飛時被擄  │        │            │                │
├──┼───┼───────┼────┼──────┼────────┤
│六  │ｗ○○│九十一年二月十│一隻    │            │                │
│    │      │五日          │        │            │                │
├──┼───┼───────┼────┼──────┼────────┤
│七  │劉欽源│九十一年二月十│一隻    │            │                │
│    │      │五日八時許於屏│        │            │                │
│    │      │東縣山地門放飛│        │            │                │
│    │      │時被擄        │        │            │                │
├──┼───┼───────┼────┼──────┼────────┤
│八  │甲ｔ○│九十年十二月二│一隻    │            │有「賽鴿協會」印│
│    │      │十九日於屏東縣│        │            │章              │
│    │      │來義鄉放飛時被│        │            │                │
│    │      │擄            │        │            │                │
├──┼───┼───────┼────┼──────┼────────┤
│九  │卯○○│放飛時被擄    │一隻    │            │翅膀內有比賽印章│
├──┼───┼───────┼────┼──────┼────────┤
│十  │甲ｍ○│九十一年二月十│一隻    │            │翅膀上有「永康賽│
│    │      │日海上放飛時被│        │            │鴿協會專屬」印章│
│    │      │擄，曾接過歹徒│        │            │        │
│    │      │勒贖二千元，有│        │            │                │
│    │      │匯款          │        │            │                │
├──┼───┼───────┼────┼──────┼────────┤
│十一│ｙ○○│放飛時被擄    │一隻    │            │蓋有「高雄縣阿蓮│
│    │      │              │        │            │賽鴿協會」印章  │
├──┼───┼───────┼────┼──────┼────────┤
│十二│乙Ｃ○│九十一年二月十│一隻    │            │丑○○會長代領回│
│    │      │六日海上放飛時│        │            │後即飛回        │
│    │      │被擄，曾接過歹│        │            │                │
│    │      │徒勒贖二千元，│        │            │                │
│    │      │有匯款        │        │            │                │
├──┼───┼───────┼────┼──────┼────────┤
│十三│甲ｉ○│九十一年二月五│一隻    │            │翅膀上有「永康賽│
│    │      │日海上放飛時被│        │            │鴿協會專屬」印章│
│    │      │擄，歹徒曾向我│        │            │                │
│    │      │勒贖二千元，有│        │            │                │
│    │      │匯款          │        │            │                │
├──┼───┼───────┼────┼──────┼────────┤
│十四│乙玄○│九十一年二月十│一隻    │            │該隻係灰點賽鴿，│
│    │      │五日七時許在高│        │            │眼睛可辨認，翅膀│
│    │      │雄旗津放飛時被│        │            │為十一主支。    │
│    │      │擄            │        │            │                │
├──┼───┼───────┼────┼──────┼────────┤
│十五│不詳  │              │        │ROＺ000000000│                │
├──┼───┼───────┼────┼──────┼────────┤
│十六│不詳  │              │        │ROＺ000000000│                │
├──┼───┼───────┼────┼──────┼────────┤
│十七│不詳  │              │        │2002海上8467│                │
├──┼───┼───────┼────┼──────┼────────┤
│十八│不詳  │              │        │000000000   │                │
├──┼───┼───────┼────┼──────┼────────┤
│十九│不詳  │              │        │0000000000  │                │
├──┼───┼───────┼────┼──────┼────────┤
│二十│不詳  │              │四隻    │無腳環      │                │
└──┴───┴───────┴────┴──────┴────────┘
